臺灣高等法院刑事判決
110年度上訴字第2862號
上　訴　人　臺灣新北地方檢察署檢察官
上　訴　人　
即　被　告　林修伯　
　　　　　　　　　　
　　　　　　　　　　
選任辯護人　高巧玲律師
　　　　　　廖芳萱律師
　　　　　　蕭棋云律師
上　訴　人　
即　被　告　梁智勝　
　　　　　　　　　　
　　　　　　　　　　
　　　　　　　　　　
選任辯護人　林孝甄律師
上　訴　人　
即　被　告　施俊吉　
　　　　　　　　　　
　　　　　　　　　　
　　　　　　　　　 
選任辯護人　陳恒寬律師
　　　　　　陳建宏律師
上　訴　人　
即　被　告　劉丞浩　　
　　　　　　　　　　
　　　　　　　　　　
　　　　　　　　　 
選任辯護人　孫銘豫律師
　　　　　　沈孟賢律師
　　　　　　王藝臻律師
上　訴　人　
即　被　告　許祐銓　
　　　　　　　　　　
　　　　　　　　　　
　　　　　　　　  　
選任辯護人　林皓堂律師
上　訴　人　
即　被　告　陳冠宇　
　　　　　　　　　　
　　　　　　　　　　
　　　　　　　  　　
選任辯護人　王維立律師
上　訴　人　
即　被　告　柯仲逵　
　　　　　　　　　　
　　　　　　　　　　
                   
　　　　  　 
選任辯護人　陳以敦律師
　　　　　　陳崇光律師
上　訴　人　
即　被　告　秦俞軒　
　　　　　　　　　　
　　　　　　　　　
選任辯護人　葉恕宏律師
被      告　黃登一　
　　　　　　　　　　
　　　　　　　　　　
指定辯護人　黃志傑律師(義務辯護律師)
被　　　告　黃啟文　
　　　　　　　　　　
　　　　　　　　　
　　　　　　　　  　
選任辯護人　吳逸軒律師
被　　　告　陶彥誠　
　　　　　　　　　　
　　　　　　　　　　
　　　　　　　  　　
選任辯護人　林蔚名律師

上列上訴人等因被告等殺人未遂等案件，不服臺灣新北地方法院
109年度重訴字第39號，中華民國110年7月7日第一審判決（起訴
案號：臺灣新北地方檢察署109年度偵字第31746、38779、41571
、41870、44806號），提起上訴，本院判決如下：
    主  文
一、原判決關於林修伯、梁智勝、許祐銓、陳冠宇、柯仲逵、秦
    俞軒、黃登一部分；施俊吉就指揮犯罪組織罪、擄人勒贖罪
    、定應執行刑、犯罪所得之沒收部分；暨劉丞浩就擄人勒贖
    罪、定應執行刑、犯罪所得之沒收部分，均撤銷。
二、林修伯犯參與犯罪組織罪，處有期徒刑壹年。
三、梁智勝犯參與犯罪組織罪，處有期徒刑壹年。
四、施俊吉共同犯擄人勒贖罪，累犯，處有期徒刑拾壹年。未扣
    案之犯罪所得新臺幣陸佰參拾萬元沒收，於全部或一部不能
    沒收或不宜執行沒收時，追徵其價額。被訴恐嚇危害安全部
    分無罪。
五、劉丞浩共同犯擄人勒贖罪，處有期徒刑捌年陸月。未扣案之
    犯罪所得新臺幣壹佰肆拾伍萬元、如附表編號5 至8 所示之
    支票沒收，於全部或一部不能沒收或不宜執行沒收時，追徵
    其價額。
六、許祐銓共同犯擄人勒贖罪，處有期徒刑捌年。
七、陳冠宇共同犯擄人勒贖罪，處有期徒刑柒年陸月。
八、柯仲逵共同犯擄人勒贖罪，累犯，處有期徒刑柒年。
九、秦俞軒犯參與犯罪組織罪，處有期徒刑拾月。
十、黃登一犯參與犯罪組織罪，處有期徒刑拾月。未扣案之犯罪
    所得新臺幣參拾萬元沒收，於全部或一部不能沒收或不宜執
    行沒收時，追徵其價額。
十一、其他上訴駁回。
十二、施俊吉上開撤銷改判所處之刑及上訴駁回部分，應執行有
      期徒刑拾陸年。
十三、劉丞浩上開撤銷改判所處之刑及上訴駁回部分，有期徒刑
      部分應執行有期徒刑拾伍年陸月。
    事實及理由
壹、有罪部分：
一、犯罪事實：
    竹聯幫和堂寶和會（下稱寶和會），係以臺北市○○區○○○路0
     段00 號0樓處所為據點之幫派，為實施強暴、脅迫、恐嚇
    等為手段或最重本刑逾5 年有期徒刑之刑之罪，具持續性、
    牟利性之有結構性犯罪組織。
　　寶和會由林修伯於民國109 年8 月14日前某日起，基於參與
    犯罪組織之犯意，擔任會長；梁智勝則以參與犯罪組織之犯
    意，於109 年8 月14日前某日起，擔任副會長；施俊吉則於
    108 年7 月16日前某日起，基於指揮犯罪組織之犯意，擔任
    大組長，並邀集劉丞浩，陳冠宇、柯仲逵、秦俞軒、黃登一
    均基於參與犯罪組織之犯意，成為寶和會旗下成員，而各共
    犯下述犯行：
  ㈠許祐銓於108 年5 月間，透過友人結識B1（真實年籍姓名詳
    卷），知悉B1為「紅景天吸金案」之通緝要犯，並受託為B1
    承租門牌號碼臺北市○○區○○路0 段00 號0樓房屋作為藏身處
    所，而施俊吉、劉丞浩輾轉知悉上情後，因覺B1經司法機關
    通緝在案且身懷鉅款，若對B1進行擄人勒贖，B1亦不敢聲張
    報警，決議動員寶和會內份子，而夥同許祐銓、陳冠宇、柯
    仲逵，共同基於意圖勒贖而擄人之犯意聯絡，於108 年7 月
    16日夜間，由許祐銓確認B1人位在上址租屋處未外出後，劉
    丞浩、許祐銓、陳冠宇、柯仲逵即於翌日凌晨零時許，攜帶
    電擊棒、眼罩、手銬腳鐐及辣椒水等工具，搭乘劉丞浩駕駛
    之車號000-0000號自用小客車一同前往B1前址租屋處，經B1
    之司機B2（真實年籍姓名詳卷）應門，許祐銓、劉丞浩、柯
    仲逵及陳冠宇即乘機衝入屋內，旋由陳冠宇將B2壓制在地，
    由劉丞浩、柯仲逵命B1至客廳，並強令B1、B2交出手機，斷
    絕對外求援，因B1告知之手機密碼無法開機，劉丞浩竟以電
    擊棒電擊B1，並令B1蒙上眼罩跟隨其等徒步下樓，離去前又
    以辣椒水噴B2眼睛，並留下B2之手機，嗣押解B1出公寓大門
    時，為避免留下可疑之監視器畫面，暫時將B1之眼罩拿下，
    將B1強押上車後，再加以蒙眼又以束帶綁住手指，劉丞浩於
    車程中並以手機告知施俊吉「人帶到了」，旋將B1押至陳冠
    宇於108 年6 月間承租之門牌號碼新北市○○區○○街00巷00號
    安炫車體美研洗車場（下稱洗車場）地下1 樓之房間，將眼
    罩、束帶解開後，改以手銬、腳鐐等囚具，將B1拘禁在內，
    施俊吉復以通訊軟體FACETIME通知黃登一，陳冠宇則另通知
    秦俞軒到場。
　　嗣施俊吉抵達現場，即命劉丞浩、陳冠宇、柯仲逵、黃登一
    、秦俞軒輪流排班看守B1，由陳冠宇、柯仲逵負責看守中午
    12時至半夜0 時(但柯仲逵曾於108 年7 月21日至108 年8 
    月15日出境)，黃登一、秦俞軒負責看守半夜0 時至中午12
    時，劉丞浩則負責後勤替班。施俊吉交代完畢，即與許祐銓
    、陳冠宇、柯仲逵先行離去。留下黃登一、秦俞軒，基於私
    行拘禁之犯意聯絡，開始在外看守拘禁B1。
　　期間B1因施俊吉、劉丞浩迭表示要拿錢出來，而不堪壓力，
    於遭關押近1 週後，吞下大量藥物嘗試自盡未果，即以手機
    陸續向友人商借贖款，而於108 年8 月上旬某日，由B2將B1
    措籌到之現金320 萬元攜至臺北市內湖區成功路5 段附近某
    養生館前交給施俊吉，劉丞浩則同時在B1旁與施俊吉保持聯
    繫。
　　嗣劉丞浩因聽聞自己已遭警方注意，即未再出現以避風頭，
    而秦俞軒則因與陳冠宇發生口角，不再至現場排班看管B1。
    後因施俊吉得知洗車場遇警員查訪，為避免事跡敗露，乃於
    108 年8 月下旬某日6 時許，命陳冠宇駕駛車輛搭載其及黃
    登一，將B1轉至址設臺北市○○區○○街00號之探索汽車旅館，
    抵達後施俊吉命黃登一先行離去，嗣於同日15、16時許，再
    命陳冠宇駕駛車輛搭載其，將B1轉至新北市汐止區大同路1 
    段128 號之台北富信大飯店（下稱富信飯店），繼續關押B1
    ，復以通訊軟體FACETIME命黃登一於當日半夜0 時再至富信
    飯店繼續看管B1至每日8 時，8 時至半夜0 時之時段則由柯
    仲逵、陳冠宇輪流負責。
　　嗣B1於108 年8 月30日，命B2將另行措籌到之現金660 萬元
    及如附表編號1 至3 所示之支票（面額共計300 萬元）攜至
    新北市汐止區之約定地點，於當日18時許，現場留由柯仲逵
    看管B1，施俊吉即親自出面將B2引領至富信飯店關押B1之房
    間內，施俊吉取得B2當場交付之上開現金及支票清點無誤後
    ，同意釋放B1，B1旋搭乘B2駕駛之車輛離去。
　　期間施俊吉就B1交付之款項，陸續分予劉丞浩、許祐銓、陳
    冠宇、柯仲逵各60萬元、黃登一30萬元，並囑黃登一將其中
    15萬元與秦俞軒，均作為報酬，但黃登一並未轉交。
    嗣如附表編號1 至3 所示之支票，由施俊吉交付劉丞浩處理
    兌現事宜，於108 年10月31日由劉丞浩委由許祐銓提示如附
    表編號1 所示之支票兌現，許祐銓如數領出現金後交給劉丞
    浩收取，如附表編號2 、3 所示之支票因不獲兌現，劉丞浩
    乃指示不知情之郭紘瑋於108年11月18日，前往發票人即址
    設臺北市大同區太原路113 號2 樓之原創傳媒股份有限公司
    （下稱原創公司）催討票款，又於108 年12月2 日、4 日再
    以電話催討，該公司遂以如附表編號4 至8 所示之支票（面
    額共計200 萬元）換回如附表編號2 、3 所示之支票，郭紘
    瑋並於108 年12月30日前往該公司領取如附表編號4 至8 所
    示之支票交給劉丞浩收取，劉丞浩再委由許祐銓於109 年1 
    月8 日，提示如附表編號4 所示之支票兌現，許祐銓如數領
    出現金後交給劉丞浩收取，如附表編號5 至8 所示之支票則
    因該公司已辦理止付而不獲兌現。
  ㈡緣A8（真實年籍姓名詳卷）前因真實年籍姓名不詳、綽號「A
    llen 」之友人，欲自韓國將不明資金匯回臺灣，乃於108 
    年3 月間透過真實姓名年籍不詳、綽號「小光（即Steve）
    」之男子介紹而認識施俊吉，施俊吉得悉A8欲從事地下匯兌
    ，且其後有資金頗豐之金主後，認可藉機恐嚇敲詐，遂向A8
    稱所認識之虛擬貨幣系統商即梁智勝可進行地下匯兌，並於
    108 年（起訴書誤載為109 年）3 至5 月間，與「小光」、
    梁智勝，與A8相約在臺北市之茶店等處討論合作方案。詎施
    俊吉、梁智勝等人明知雙方討論後並未達成任何具體之協議
    ，梁智勝竟於108 年5 月間對A8聲稱：「你已經口頭承諾，
    匯款的事談不成也要賠2000萬元」，A8則表示合作既未談成
    ，為何須給付金錢，隨即斷絕聯繫。
　　嗣林修伯、梁智勝、施俊吉以不詳管道知悉A8於109 年8 月
    14日，與他人相約在址設臺北市中山區中山北路2 段39巷3 
    號之臺北晶華酒店(下稱晶華酒店)碰面，遂與寶和會內數名
    真實姓名年籍不詳之成員，共同意圖為自己不法之所有，基
    於恐嚇取財之犯意聯絡，由施俊吉帶同前往晶華酒店2樓咖
    啡廳圍堵A8，將A8帶至林修伯之座位旁，林修伯即對A8恫稱
    ：「我是寶和會會長，施俊吉為寶和會明日之星，韓國匯款
    事情要如何處理」，並命施俊吉將A8與「小光」之對話紀錄
    供A8檢視，林修伯與施俊吉復分別向A8恫稱：「小光已經跑
    了，無論如何你要負責，請誰來談都可以，反正你不能離開
    了」、「你上網搜尋寶和會」，A8因覺與該組織作對恐遭不
    測，且當時已遭人圍堵，因而心生畏懼，不敢擅離現場，後
    林修伯對A8恫稱：「這裡都是我的人，看是要處理錢還是不
    要處理錢」便先行離去，由施俊吉繼續向A8索討金錢，對A8
    稱：「我知道你沒有錢，你開個數字給我」。嗣梁智勝到場
    ，即對A8恫稱：「我是寶和會副會長，要把你包起來」，A8
    因而請在旁之A9（真實年籍姓名詳卷）協調，後梁智勝對A8
    稱：「今天是A9要擔保你的性命，否則你今天離不開現場」
    ，並要求A8與施俊吉互留通訊方式，由A9開車載A8離開現場
    。嗣林修伯、梁智勝、施俊吉因察覺A8已報警處理，始未繼
    續向A8索討金錢而未遂。
　㈢劉丞浩明知可發射子彈具有殺傷力之制式手槍及具有殺傷力
    之子彈，分屬槍砲彈藥刀械管制條例第4 條第1 項第1 款、
    第2 款列管之槍彈，非經主管機關許可不得持有，竟基於非
    法持有手槍及子彈之犯意，於109 年某日，在不詳地點，取
    得可發射子彈具殺傷力之制式手槍1 枝及制式子彈8 顆後持
    有之。
　　嗣寶和會因不詳原因，受託槍擊C1（真實年籍姓名詳卷），
    即由施俊吉負責籌劃，並推由劉丞浩擔任執行槍手，而共同
    基於殺人此不確定故意之犯意聯絡，由施俊吉指示劉丞浩先
    至C1所經營址設新北市林口區仁愛路2 段214 之2號之成吉
    思汗健身房林口旗艦店（下稱健身房）加入會員以勘察現場
    ，劉丞浩遂於109 年6 月19日前往上址健身房參觀，於109 
    年7 月2 日離開施俊吉位於臺北市○○區○○路000 號0 樓之0 
    之住處後，於同日前往健身房支付入會費加入會員，嗣陸續
    於109 年7 月3 、4 、14、18、23、25、29日多次至健身房
    觀察C1出入及作息時間，同時確認健身房附近之新北市政府
    警察局林口分局文化派出所（下稱林口文化派出所）位置，
    以便將來於執行槍擊後，以最快速之方式攜槍投案，以達自
    首減刑之目的，施俊吉亦於109 年7 月24日與其一同至新北
    市林口區勘察地形。
　　嗣於109 年8 月1 日，劉丞浩先在健身房無故觸摸C1身體加
    以騷擾、激怒C1，復於109 年8 月4 、7 、12日再至上址健
    身房勘察，於109 年8 月15日見C1在場，又藉故不滿健身房
    之服務云云與C1爭吵，故意製造事端，以利後續向檢警謊稱
    之犯案動機，且於每次離開健身房後，均驅車前往施俊吉前
    址住處，向其報告並討論後續作案方式。嗣經C1於109 年8 
    月16日以網路直播方式，表示將對劉丞浩提告並請求賠償，
    劉丞浩於109 年8 月18日觀看截圖並側錄該直播後，旋向施
    俊吉報告之，施俊吉見時機成熟，即命劉丞浩擇定時日執行
    槍擊任務。
　　劉丞浩於109 年8 月中旬某日，告知其不知情之友人C2（真
    實年籍姓名詳卷）：「我會消失一陣子，請幫我照顧家人，
    尤其是弟弟，將來會有人來找你，並給你一筆錢，請幫忙償
    還我在外面的債務」，並請C2不要追問是什麼事情後，即於
    109 年8 月27日23時許，攜帶上開槍彈，在址設臺北市內湖
    區港墘路84號OK超商前，搭乘不知情之C3（真實年籍姓名詳
    卷）駕駛之營業小客車前往健身房，於23時30分許抵達後，
    劉丞浩命C3先將車輛停在健身房旁址設新北市林口區仁愛路
    2 段239 號之小北百貨對面，並在車上飲用啤酒壯膽，嗣於
    109年8月28日凌晨1 時許，獨自下車穿戴白色口罩在健身房
    對面埋伏，並命C3在小北百貨旁之公車站停等，待至凌晨2 
    時22分許，劉丞浩見C1與其助理C4、C6（真實年籍姓名均詳
    卷）一同步出健身房，旋穿越馬路，主觀上已可預見其持有
    裝填子彈之制式手槍，近距離瞄準人之方向射擊，子彈一旦
    擊發，具速度快、攻擊力強、殺傷力大之性質，其無從掌握
    擊發後子彈之彈著位置、子彈穿透軀幹後之物理作用力極可
    能改變彈道等因素，且射擊過程中，亦極可能因人之本能閃
    避動作，而擊中人體腦部、心臟等生命中樞或其他重要臟器
    、動脈血管而導致大量出血，將危及性命而致生死亡之結果
    ，趁C1坐入車號000-0000號車輛副駕駛座後方位置滑門仍開
    啟，並與站立在旁之C4交談之際，以右手將上開槍彈自其斜
    背包中取出，小跑步至該車副駕駛座旁僅距C1一步之距離，
    以立姿雙手握持該槍朝向C1，C1見狀旋舉起右手欲護住其頭
    部，坐在副駕駛座之C6見狀亦打開車門欲阻擋劉丞浩，於C1
    右手約舉至胸前位置之際，劉丞浩朝C1坐姿之右側方向先擊
    發1 槍，C1右手繼續抬高後，旋自然下垂，身體略往右前傾
    ，因C6打開車門，劉丞浩稍稍往後退一步後，旋又朝身體略
    往右前傾之C1再擊發1 槍，C1開始往其右前方傾倒，因C6已
    將副駕駛座車門全開，劉丞浩又再後退一步，往向前傾倒動
    作中之C1再擊發1槍，致C1受有右側股骨開放性骨折、右上
    臂開放性傷口、右大腿開放性傷口、右小腿開放性傷口、左
    踝開放性傷口，大量出血已可能危及生命，劉丞浩見到C1已
    跌出車輛外，且C4、C6均已反應過來，即轉身衝上停等在小
    北百貨旁公車站前C3駕駛之車輛，並命C3迅速開往其已確認
    過地址之林口文化派出所自首，並報繳所持有之上開槍彈（
    子彈餘5 顆），C1幸經緊急送醫救治，始倖免於亡。施俊吉
    、許祐銓旋於109年8月28日20時許，共同至臺灣新北地方檢
    察署查探劉丞浩之偵查結果。另於109年8月29日下午，寶和
    會幹部之WECHAT手機通訊軟體「av群組」中，由梁智勝以暱
    稱「LIANG~梁」於16時47分許發話：「所有人5 ：45到公司
    。（包含底下的會員）」後，經群組內3 名成員回覆：「收
    」，施俊吉亦以暱稱「JUN」先回覆：「收」，再於16時53
    分許發話：「所有的頭和年輕人都要到」之指令，林修伯隨
    即以暱稱「修」發話：「沒有回的人真的都很散漫…真的搞
    不懂這樣是能做成什麼事。」，再經群組內數名成員回覆：
    「收」，復由群組內幹部轉知上開訊息給寶和會之幫眾知悉
    後，於當日17時前後，寶和會成員陸續前往臺北市○○區○○○
    路0 段00號0 樓集合，邵柏傑到場後即訓令不得對外談論C1
    槍擊案。
　　嗣許祐銓以不詳方式取得25萬元後，於109年9 月1 日20時
    許，在臺北市○○區○○路0 段000 巷附近，將上開25萬元交付
    與C2，C2即依劉丞浩犯案前之指示，將其所取得之現金，分
    別交給數名劉丞浩之債權人，以清償劉丞浩所積欠之債務。
二、證據能力：
　  本判決認定被告犯罪事實所引用之下列被告以外之人於偵查
    中經具結之陳述(按：被告以外之人於警詢中之陳述，或於
    偵訊中未經具結之陳述，本判決則未引用)，經被告爭執證
    據能力者，如上開犯罪事實㈠部分之B1、B2(見本院卷四第59
    頁)；上開犯罪事實㈡部分之林尚緯(見本院卷九第154至155
    頁)；上開犯罪事實㈢部分之A10、C1至C6(見本院卷四第486
    至488頁)；上開參與或指揮組織犯罪部分之A3、A8、A10、(
    見本院卷五第180至183)。以上或經原審傳喚到庭具結作證
    並行交互詰問，如B1、B2、A8、A10、A11；或未經被告於審
    理中傳喚證述，如林尚緯、C1至C6；或經原審合法傳喚、拘
    提未到庭，如A3，則其等於檢察官偵訊作證時，經具結後所
    為之陳述，經本院於審判期日依法定程序提示上開證人所為
    之陳述並告以要旨，而為合法調查後，自得將之採納為判斷
    被告犯罪事實之依據。
三、事實認定：
　㈠B1擄人勒贖案即犯罪事實㈠部分：
　　訊之施俊吉(以下被告或告訴人等，均逕稱其名)、劉丞浩、
    許祐銓、陳冠宇、柯仲逵均矢口否認涉有擄人勒贖之犯行，
    施俊吉、劉丞浩均辯稱：本件是為了處理劉丞浩從楊凱博那
    邊所得到對B1紅景天的債權(見本院卷八第222、237頁)；許
    祐銓、陳冠宇、柯仲逵亦均辯稱：本件是幫忙處理朋友的債
    務糾紛(見本院卷八第246至248頁)。而秦俞軒、黃登一則均
    承認犯有私行拘禁之犯行(見本院卷八第250、253頁)。經查
    ：
　１關於B1上開如何遭到私行拘禁、並因此交付各該款項、支票
    等客觀事實經過，業為施俊吉、劉丞浩、許祐銓、陳冠宇、
    柯仲逵、秦俞軒、黃登一所大致是認(見本院卷四第45至48
    、54至57頁、原審卷四第585頁），核與B1於偵查、原審審
    理中之證述（見偵3卷第321至326、621至625頁、原審卷二
    第335至369頁）、B2於偵查、原審審理中之證述（見偵8卷
    第487至490、465至467頁、原審卷二第371至386頁）、B3於
    偵查中之證述（見偵8卷第501至502頁）、證人B4於偵查中
    之證述（見偵3卷第354至355頁）、B5於偵查中之證述（見
    偵1卷第557至561頁）、洗車場老闆林薪瑋於偵查中之證述
    （見偵6卷第685至689頁）、洗車場員工林曉龍於偵查中之
    證述（見偵6卷第717至719頁）、郭紘瑋於偵查中之證述（
    見偵10卷第525至535頁）大致相符，並有卷內監視器畫面截
    圖（見偵3卷第239至243頁、偵6卷第29至35頁、偵8卷第733
    至735頁）、車號000-0000號自小客車車輛詳細資料報表（
    見偵3卷第421頁）、支票提示資料（見偵1卷第333頁）、支
    票影本及銀行收取存戶繳交支票存款戶存款不足退票手續費
    、票據提示資料（見偵3卷第227至237頁）、公司領簽收單
    （見偵3卷第479、485頁）、支票及退票理由單（見偵3卷第
    489、491頁）、許祐銓之存摺存款客戶歷史交易明細表（見
    偵3卷第498至502頁）、劉丞浩手機通訊軟體對話紀錄截圖
    （見偵3卷第103頁）、彭一庭（暱稱「阿鬼」）與暱稱「發
    鈔機」手機通訊軟體對話紀錄截圖（見偵3卷第247至251頁
    ）、洗車場外觀、內部房間、地下室照片（見偵2卷第283頁
    、偵6卷第645至659、715頁）、B1借提現場勘察照片（見偵
    8卷第611至615頁）、新北市深坑區、探索汽車旅館、富信
    飯店現場照片（見偵3卷第467至476頁）可稽，首堪認定。
　　至於①施俊吉雖仍爭執B1第二次交付之現金為360萬元、而非
    660萬元(見本院卷四第56頁)。然B1上開證述，歷來均明確
    表示第二次交付現金之數額為660萬元，茲B1當初指訴，目
    的除使施俊吉等人接受刑罰制裁外，應無特別在意其等日後
    是否願意或有能力如數賠償，此見諸B1與施俊吉等人事後達
    成之民事上和解數額，亦不過460萬元，有卷內和解筆錄可
    參(本院卷七第75至77頁)，即可知悉，若非B1真有籌出此等
    款項為交付，實無庸加以膨風虛捏。更何況，B2於原審審理
    中，亦佐稱：大概算了，因為10萬元、10萬元，算一算差不
    多600萬元(見原審卷二第379頁)，形容之情節生動，當是親
    自點數，才會如此，該筆現金自不可能僅只半數之300多萬
    元而已。綜上，此部分數額，當以親身受有款項損失之B1所
    述，較為可採，施俊吉空言爭執，反不可信。又②公訴意旨
    雖主張B1曾另簽立面額各為500萬元之本票共10紙而交付劉
    丞浩，但此除B1之單一指訴外，即無其他證據以為補強，B1
    且自陳迄今均無人持該等本票向其求償（見原審卷二第365
    頁），要認不能認定，均於此敘明。
　２而關於施俊吉等人並非為處理債務問題方對B1私行拘禁、並
    要求交付各該款項、支票，此情不但業經B1、B3證述明確，
    對照劉丞浩、許祐銓、陳冠宇、柯仲逵陳述之不合理及矛盾
    ，衡諸經驗法則，更可認定。至於所謂楊凱博之紅景天債權
    ，則係事後卸責之託辭而已，所提出與此相關之證據資料，
    或適足作為彈劾之用，或不足為其等有利之認定，茲析述如
    下：
　⑴B1於偵查中，原已明確證述：施俊吉勒索時，小胖(按：即劉
    丞浩)在旁，施俊吉說有人叫他來跟我討債，我問他債權人
    是誰，他說不出所以然(見偵3卷第322頁)；再觀諸B1於偵查
    及原審之證述內容，亦無提及施俊吉或劉丞浩於上開私行拘
    禁期間索討金錢時，曾經提出任何債權憑據(見偵3卷第321
    至326頁、偵6卷第621至625頁)。又B3於偵查中，復係證述
    ：108年8月間陳建寰以微信打給我，跟我說B1被綁架，歹徒
    要幾千萬元之贖金，B1高雄團隊正在籌錢，希望我可以籌一
    點錢給他，但我沒有答應，後來陳建寰把B1微信給我，B1在
    108年8月30日上午某時以微信打給我，電話中B1在哭，並請
    我救他，不然就要來世再見了，我答應幫他開支票，我請B4
    開3張面額各100萬元支票交給陳建寰，陳建寰再交給B1指定
    之人，據說B1當天就有被放出來。過幾天B1叫我去高雄旅館
    找他，他告訴我他是被黑道綁走，且說他一定要討回公道正
    在籌備，B1變得很緊張兮兮，在旅館內有服務生敲門他也會
    很緊張（見偵8卷第501至502頁）。基上，B1本件自非單純
    因債務糾紛遭到私行拘禁，而係被施俊吉等人勒索財物以贖
    回人身自由，否則B1自無需在B3面前，特意搬演被黑道綁走
    又表示欲討回公道之必要。
　⑵反觀施俊吉等人，其中①施俊吉直至本院準備程序中，始願改
    口承認有參與B1之私行拘禁(見本院卷四第55頁)，之前歷經
    偵查、原審審理，就現所辯稱之有受劉丞浩請求始出面協調
    債務，均撇得毫不相干！而②劉丞浩於109年10月8日警詢時
    ，更稱與B1無債務關係，不記得有受託處理債務(見偵6卷第
    573頁)，嗣經多次詢問，直至於109年12月9日警詢時才改稱
    ：是之前喝酒時候認識的一位楊老闆，名字我不太記得，現
    在也沒有聯繫方式，楊老闆跟我說B1有欠他400多萬元投資
    款，連本帶利已超過千萬，如果錢收的回來就全部給我(見
    偵2卷第259頁），但若真有受讓債權，第一時間接受擄人勒
    贖案件之偵查，對此關係到有無不法所有意圖認定之有利於
    己事項，原無不能回答之理，且如確係持第三人之債權上門
    ，對B1討債前，就該第三人之身分、債權內容及證明文件，
    當有確實之人別認識及資料準備，豈能打著姓名也不記得之
    債主名義，連金錢債務之數額也是概略地上門討債？再③觀
    諸當時帶走B1之人於偵查中之初始陳述，許祐銓於109年10
    月15日警詢時稱：是知道B1從高雄上來要啟動吸金案，所以
    才要劉丞浩找朋友去給B1教訓(見偵7卷第14頁)；陳冠宇於1
    09年11月12日警詢時稱：是因為許祐銓跟我說他的朋友被B1
    騙錢，所以找我跟劉丞浩、柯仲逵要去毆打他(見偵8卷第15
    3頁)；柯仲逵於109年11月13日偵查中法院行羈押訊問時稱
    ：是許祐銓說有糾紛就把人帶走(見偵9卷第245頁)，顯然在
    劉丞浩更改口供前，其等對於帶走B1之緣由，不但彼此矛盾
    ，更與劉丞浩後所辯稱之版本不同，若真是講好登門討債，
    怎會說法歧異至此？
　⑶綜上，已可確認施俊吉等人並非為處理債務問題方對B1私行
    拘禁、並要求交付各該款項、支票，且卷內關於劉丞浩所提
    及楊老闆即楊凱博之證據資料，更適足彈劾此項辯稱(按：
    因係做為彈劾證據使用，無證據能力有無之問題，於此敘明
    )之可信，其餘劉志強之證述，則無非迴護，亦不足為其等
    有利之認定，蓋：①楊凱博於警詢、偵訊中，係稱：之前「
    阿強」跟我說不好過，我就跟他們說有投資紅景天這筆帳，
    給他們處理，但都沒有講怎麼處理，或找誰討債，只想搪塞
    他們，沒有簽委託書或交任何資料給他們，我並不認識B1，
    也不知道紅景天幕後是B1，後來看新聞才知道有B1，又「阿
    強」係直到109年10至11月間，才跟我拿加盟的文件(見本院
    卷三第225至230、287至295頁，即臺灣新北地方檢察署以11
    0年11月11日新北檢錫玄109偵31746字第1100107018號函所
    檢附之楊凱博警詢、偵訊中之完整筆錄)，顯然楊凱博並無
    何贈與或委託他人處理其與B1間債權之事，且觀諸上開加盟
    文件，即合營入股證明書，債權記載僅255萬元(見本院卷三
    第247至253頁，同前註之函文所一併檢附)，縱加上楊凱博
    於上開偵訊中所稱之另外投資未上市股票100多萬元(見本院
    卷三第289頁)，如此約400萬元數額，究竟如何計算利息，
    可以讓連楊凱博都不認識之B1，自覺理虧地陸續交出320萬
    元、660萬元現金，及300萬元之支票與施俊吉，此更無道理
    ！益見楊凱博投資紅景天之事，只為施俊吉等人事後辯稱之
    藉詞，要與本案無關。而②「阿強」即劉志強於原審審理中
    ，雖同施俊吉等人上開辯稱，而仍證述：楊凱博有提到被紅
    景天詐騙，可以由我收這筆債務，我就說我們去處理看看，
    並跟劉丞浩說如果找得到人，看他能不能收到（見原審卷二
    第387至393頁），但此絕非事實，已如上述，自不足為有利
    施俊吉等人之認定。
　３又關於B1於遭私行拘禁後交付各該款項、支票，有如上述，
    除了出面與B1交涉、要求交付金錢之施俊吉、劉丞浩，當明
    知對於B1並無任何明確債權，而具備不法所有意圖，所為構
    成擄人勒贖外，其餘人等，參照上開參與犯行之情節，及獲
    取之犯罪所得數額，許祐銓、陳冠宇、柯仲逵應有擄人勒贖
    之共同犯意聯絡，秦俞軒、黃登一則僅能認定成立私行拘禁
    之共犯，茲析述如下：
　⑴許祐銓原即知悉B1為「紅景天吸金案」之通緝要犯，嗣與陳
    冠宇、柯仲逵，復與劉丞浩一同於上開時間前往B1前址租屋
    處，控制B1、B2，再押解B1出公寓大門上車至前址洗車場地
    下1樓，已如上述。又依卷內監視器畫面截圖顯示，其等上
    樓時為0時16分許，B1步出公寓時為0時26分許（見偵8卷第7
    33至734頁），期間僅10分鐘便已了事。另陳冠宇於事發前
    即事先承租之上址洗車場地下1樓之房間，此據洗車場老闆
    林薪瑋證述在卷（見偵6卷第685頁），足見其等行動前確有
    縝密籌劃，才致如此迅速、確實，則劉丞浩對B1既非催討債
    務，而係擄人勒贖，亦如上述，若對於許祐銓、陳冠宇、柯
    仲逵無充分信任，彼此對犯罪計畫又未全盤掌握，自無可能
    讓不知情之人參與一開始之擄人任務，致生閃失。更何況，
    許祐銓、陳冠宇、柯仲逵本件犯罪所得，與劉丞浩相同，均
    獲施俊吉給付60萬元，同如上述，更無許祐銓、陳冠宇、柯
    仲逵竟被矇在鼓裡，卻還能如劉丞浩般得到如此高額報酬之
    理！故雖後續取款甚至支票兌現，並無證據顯示許祐銓、陳
    冠宇、柯仲逵有所參與，或明知係B1交付之支票卻仍出面兌
    現（指許祐銓），但此並不影響本院因認許祐銓、陳冠宇、
    柯仲逵於一開始即高度參與本案，又事後領取高額報酬，而
    為其等均應負擄人勒贖罪責之認定。　　
  ⑵至於公訴意旨雖認黃登一、秦俞軒亦係基於意圖勒贖而擄人
    之犯意，參與本案犯行，但黃登一、秦俞軒就B1內湖租屋處
    擄走B1之過程，並未參與，而僅有後續拘禁B1人身自由，再
    審諸施俊吉事後所欲分配之報酬，不過欲透過黃登一將30萬
    元對分15萬元與秦俞軒，均如上述，相較於許祐銓、陳冠宇
    、柯仲逵之涉案情節，明顯有別，則秦俞軒、黃登一除成立
    私行拘禁之共犯，因對全盤之犯罪計畫是否真有獲悉，尚屬
    有疑，自不能遽以認定。
　４由上所述，此部分犯罪事實，事證至為明確，施俊吉、劉丞
    浩上開辯稱本件係追討債務，許祐銓、陳冠宇、柯仲逵上開
    辯稱本件只係協助處理債務糾紛，均無非畏罪之空言否認而
    已，均不可採。
  ㈡A8恐嚇取財案即犯罪事實㈡部分：
　　訊之林修伯、梁智勝、施俊吉均矢口否認涉有恐嚇取財未遂
    之犯行，施俊吉辯稱：當天不是去堵A8，是剛好碰到，就談
    之前配合事情的賠償而已，也沒有恐嚇，怎麼會在可以自由
    進出的酒店咖啡廳對A8恐嚇(見本院卷四第262、266、268頁
    、本院卷八第223頁)；梁智勝辯稱：當天本來就是要跟林修
    伯談經紀公司的事才過去晶華酒店，正好看到A8，我只跟朋
    友說小心這個人，是作詐騙的，其他沒有說什麼，且之前也
    不曾叫A8賠償過，是因為發現他有來自詐騙的錢，請他給個
    交代而已(見本院卷四第261、263至264頁)；林修伯辯稱：
    我本來就約好施俊吉同桌講事情，空檔時，他自己跟A8在那
    裡談，他們的事跟我無關(見本院卷四第262至263頁)。
　　但查：A8於偵查及原審審理中，就如何遭到恐嚇取財，業已
    證述明確，且觀諸A8於原審審理中之證述經過，更可見A8並
    非虛捏；尤其，施俊吉手機內訊息之內容，晶華酒店之監視
    器錄影畫面，均可作為佐證。此外，A9於偵查中證述之協調
    經過(按：非重複A8證述遭恐嚇取財內容之累積)及其手機內
    訊息內容，並員警林尚緯於偵查中證述之處理過程(按：亦
    非重複累積A8證述遭恐嚇取財內容)，同可認定A8之證述可
    採；至於原審審理中A9之改稱，及葉旭昇之證述，避重就輕
    ，反不足為有利施俊吉等人之認定，茲析述如下：
　１A8於偵查及原審審理中大致證述：因我朋友「Allen」有將韓
    國款項匯回臺灣之需求，我透過友人認識綽號「小光」之男
    子，於108年3月間，「小光」介紹施俊吉給我認識，施俊吉
    有提議用SKYPE儲值再轉回臺灣，但被「Allen」否決，第2
    次見面時，施俊吉介紹梁智勝給我認識，說他是虛擬貨幣系
    統商，他提議以比特幣將錢洗回臺灣，但「Allen」還是否
    決，第3次與施俊吉在臺北市內湖區瑞光路集客茶店見面，
    「小光」帶施俊吉與我碰面，問韓國那邊可否顯帳，我將此
    訊息傳給「Allen」，第4次我約「Allen」與「小光」、梁
    智勝、施俊吉在南港CITYLINK商場見面，當天我太晚到，他
    們已經聊完，結論是不可行，當時梁智勝對我說「你已經口
    頭承諾做不成要罰錢」，並要求我要賠償2000萬元，我就反
    問「不是沒有談成嗎，不然今日會面要做何事」，「Allen
    」說這太誇張，當下我沒有報警，因梁智勝說他會回去談看
    看，之後他們在外放話說我欠黑道1000萬元，我也不知道我
    欠誰，「小光」以微信帳號「上善若水」傳訊息給我說1000
    萬元何時要還，又一直找我要出來談，但我覺得是他們不講
    理，我就封鎖「小光」。109年8月14日14時許，我因為工作
    關係，與A9約在晶華酒店2樓咖啡廳見面，我去之前根本不
    知道施俊吉等人要來找我。後來有位身穿白衣、配戴黑框眼
    鏡之男子叫我過去談事情，我過去後林修伯拿出手機給我看
    他的姓名並說他是寶和會會長，我就問施俊吉你不是說你不
    是幫派份子，他回我說他現在加入寶和會了，施俊吉叫我上
    網查寶和會背景，我看到就很害怕。林修伯說施俊吉是明日
    之星，要我小心一點，又說韓國的匯款事情要如何處理，我
    就說這跟你們沒有關係，林修伯就叫施俊吉拿出我與「小光
    」之微信對話紀錄，並說「小光」已經跑了，他們現在要我
    負擔全部責任，我有解釋此事與我無關，林修伯就說他們已
    經找到我了，無論如何要我負擔全責，林修伯、施俊吉都有
    對我撂下叫誰來談都可以，反正我離不開了，林修伯與我談
    了後就離開，他要離開時對我說看我是要處理錢還是不處理
    錢，並要我當場回答，他又說現場都是他的人，之後他就離
    開，我當下十分害怕，因為我背後還有3、4人，且施俊吉就
    坐在我旁邊，剛剛叫我的白衣、黑框眼鏡之男子就開始拍攝
    我各角度之臉部照片，施俊吉對我說他知道我沒有錢，叫我
    當場開個數字給他，我當時非常害怕。在林修伯離開後，梁
    智勝到場，他說他是寶和會副會長，要把我包起來，意指不
    讓我離開了，我當時快嚇死，我請A9協調，A9與梁智勝在旁
    談，梁智勝說A9在江湖上都照會的到，今天A9要擔保我的性
    命，否則我今天離不開現場，叫我與施俊吉互留微信，並叫
    我約「Allen」上來談，之後A9就開車載我離開現場。後來A
    9聯繫上「小澎」，「小澎」說他與寶和會這些人都是國中
    同學，他說他會跳出來幫我處理，施俊吉就說要約在109年8
    月21日20時在臺北車站見面，「Allen」就指定在臺北車站
    伯朗咖啡店見面，我於109年8月20日到中正一分局報警，分
    局長有派人到現場埋伏，於109年8月21日16時，施俊吉傳訊
    息告訴我他不來了，我與「Allen」在伯朗咖啡等到19點，A
    9傳訊息問我為何要去報警，並叫我到「5168酒店」解釋，
    但我不敢去，蔡憲浩叫我趕快去找他，期間不要理任何人，
    他會協助我處理這件事情，蔡憲浩告訴我A9說寶和會已經認
    出他了，要他出面處理這件事情，蔡憲浩就很生氣說要談就
    來談，但寶和會的人知道蔡憲浩認識行政院高官所以就沒有
    動蔡憲浩了，之後A9一直打電話給我，但我都不接，後來施
    俊吉就沒有再找我（見偵1卷第405至408頁、原審卷四第59
    至89頁）。
　　茲A8就上開地下匯兌合作僅在磋商階段，尚未達成任何具體
    明確之協議前，仍於上開時、地，遭林修伯、梁智勝、施俊
    吉藉詞恐嚇取財未遂，已證述明確。且應指出者，A8於原審
    審理中，經辯護人主詰問，而欲確認當天事發經過時，A8第
    一時間竟係回答：林修伯、梁智勝、施俊吉在晶華酒店的咖
    啡廳有圍著一個人在談判說欠他們錢，那個人我不確定他的
    名字，嗣經辯護人提示偵訊筆錄，請A8確認到底是自己還是
    他人遭到包圍，A8始改口稱係自己遭到包圍，而開始證述上
    述被害經過(見原審卷四第62頁)，可見A8於原審審理中，原
    已不願指訴，想要息事寧人，若非親身遭到恐嚇取財，對此
    般情節，當不致再為證述，益徵所言可信。
　２又施俊吉之手機經過鑑識，結果有如附件所示之對話內容，
    其中與A8有關者，如：
　⑴編號147至152，顯示108年3至5月間，A8陸續對中間人「小光
    」表示，「你們就說跟我認知的不同」，「你們說的懲罰條
    款，當天才說，沒有人會也（這）樣做事，也做不成」，「
    你朋友直接恐嚇我，你也在現場很清楚」，「做生意是你情
    我願，沒有誰對誰錯，第一個沒有合約，沒有白紙黑字，哪
    來的陳（懲）罰條款，請問要給什麼交代？」，可見A8已覺
    雙方認知不同，又未簽約，卻遭到「小光」友人突然提出懲
    罰條款，還直接加以恐嚇，因此與「小光」斷絕聯絡，然施
    俊吉經「小光」轉知，卻是凶狠回應「沒關係！那就叫他躲
    好吧」。
　⑵編號119至140，顯示109年8月14日當天，自13時至17時許間
    ，施俊吉陸續跟邵柏傑回報，在2樓處理人，還向多人群呼
    「晶華」，梁智勝也在該群組回應，「有在公司的全過去俊
    哥那」，之後便有許多人表示，「我這邊一台車的人」，或
    回覆「到了」，甚至問「要不要進去」「我們另外4人在7-1
    1」，施俊吉並控制著「不要全部進來」、「到的先在側門
    一樓外面等」。
　⑶編號142至143，顯示事後(按：即A8報警後)之109年8月22日
    ，施俊吉將A8所傳「願高抬貴手」之訊息與林修伯後，還問
    林修伯「大哥，所以這件事沒搞頭了吧」，林修伯之回應則
    係「還是有機會，但要從長計議」。
　　基上，更可見施俊吉自從透過「小光」認識A8後，便存心藉
    詞曾經談及合作，硬要對A8恐嚇取財，嗣見A8躲避，方於10
    9年8月14日當天得知A8行蹤後，與梁智勝動員一干人等上晶
    華酒店圍堵A8，且林修伯當天亦有介入，才於A8未因恐嚇而
    交付款項後，仍不死心放棄，自足為A8上開證述之佐證。
　３另本院勘驗晶華酒店內監視器錄影結果，依卷內勘驗筆錄及
    附件(見本院卷五第212、215至332頁)，亦顯示A8於109年8
    月14日下午在晶華酒店2樓咖啡廳之轉角處，的確有與林修
    伯、施俊吉等人商談，但施俊吉方面之圍觀人數明顯較多，
    嗣林修伯走出酒店，在外多名等待男子，更即一擁而上，俟
    林修伯簡短交代，仍未全部散去，亦可為A8上開即使係在公
    開場合之酒店咖啡廳，仍然受到施俊吉等人威壓及言語威脅
    證述之佐憑。
　４此外，A9於偵查中亦證述：109年8月14日14時許，我與A8、
    蔡憲浩約在晶華酒店吸菸區旁沙發區的位置處理蔡憲浩要開
    新公司的事。大約15時許，突然有人過來拍A8並用臺語說「
    碰到了喔」，A8臉色大變，我就問怎麼了，A8說遇到朋友要
    聊一下，A8就跟那些人到樓梯旁邊小圓桌去講，我到吸菸區
    去吸菸，蔡憲浩在沙發區等待。因為他們越講越大聲，我過
    去說可不可以讓我瞭解一下，對方總共有7個人，他們就過
    來沙發區這邊，A8坐在我右手邊，蔡憲浩在我對面，施俊吉
    坐在A8旁邊，其他6人站在沙發區的兩個出口，擋在我們離
    開的去路，氣氛就是沒有要讓我們離開。我跟施俊吉說我們
    在開會，可以請教一下有什麼事情，施俊吉說A8欠他錢，我
    說可不可以讓我把事情處理完，施俊吉用臺語冷冷地說：「
    事情沒處理完，誰都別想走」，其他人都站著沒有講話。我
    跟蔡憲浩就藉故要去廁所商量要怎麼辦，有兩個人跟著我們
    去廁所。因為我跟蔡憲浩沒辦法商量，蔡憲浩叫我處理，他
    要先走，施俊吉用臺語說：「反正你會留下來嗎？」，我說
    是。從廁所回來時，我發現A8在發抖，對方人變多了，梁智
    勝也坐在沙發上，他說：「我叫小梁，聽說你要處理」，我
    就反駁說我只是想搞清楚怎麼回事。梁智勝站起來要去抽菸
    ，我也跟著去抽菸，我想私底下問一下什麼事情，有沒有商
    量的餘地。梁智勝說A8欠他1000萬，我要揹嗎，我說沒有，
    我表示說A8事情代辦會拿到10萬元，如果他同意，我可以把
    錢給你，他說1000萬的事情，你想用10萬元處理嗎，我說這
    10萬元是A8本來該拿的，我只能盡最大誠意，我們要交換聯
    絡方式，我想加LINE，他堅持要加WECHAT。他也沒說好不好
    ，我們就直接回沙發區。我想急著處理是因為我後面還有約
    朋友葉旭昇，葉旭昇一來發現他也認識施俊吉、梁智勝等人
    ，對方就變得很客氣。葉旭昇好意把他們帶去A8方才坐的小
    圓桌談，中間我有過去瞭解，葉旭昇說我不懂，叫我回去坐
    著，他們內容講來講去就是講A8欠1000萬。當時梁智勝有用
    臺語說他們是寶和會的，這次先給「昇哥」一個面子，這次
    先讓你們走，不還錢別想跑。後來我、A8、葉旭昇以及葉旭
    昇的朋友一起離開。A8問我可以跟我一起走嗎，我說好，我
    當時在處理羅霈穎的喪事，我就帶他去靈堂，當時我們是19
    點半左右到靈堂，A8不敢走，他請我載他到他友人住處。翌
    日辦告別式，我的一個大姊邱瓈寬跟我說，有人照會她我還
    不還的起1000萬，她說人家是寶和會，他們老大是王老闆，
    你懂不懂，我說我真的不懂。她說有幫我講我剛離開銀行，
    沒什麼錢，憑什麼還這1000萬，我問說他們怎麼知道我們認
    識，她說我昨天是不是直接回靈堂，我就說對，她說應該是
    有人跟著我，我那時開始就非常緊張，我覺得我被A8害到，
    我就叫他要整理好說明的文件給我（見偵10卷第471至479頁
    ）。
　　茲卷內A9與A8之LINE對話紀錄，顯示A9於109年8月15日傳給
    A8「羅妹妹臨時群組」對話之截圖，其中ChiuKwan邱瓈寬傳
    送訊息給A9表示：「A9，我和羅姐我們姊妹都很謝謝你，昨
    天為難你的那些人老大我和羅姐都熟，有需要出面我會再出
    面的」，A9則在該群組中回覆：「感恩」；A9繼而對A8稱：
    「你整理成文字，大羅要看」，A8回稱：「A9，我很感謝你
    ！沒有你，事情只會更複雜。」，A9表示：「38啦，趕緊處
    理問題，你要自己釐清楚，你不清楚，我們不會懂」，A8回
    稱：「重打資料中」（見偵5卷第274至276頁）。
　　綜上，可見A9就A8於109年8月14日下午在晶華酒店，於遭到
    對方圍堵後，是如何害怕，甚至連A9自身因介入協調，而差
    點無法全身而退之證述，確屬實在，否則怎會為人指出有「
    為難你的那些人老大」存在，還友情相挺到「我和羅姐都熟
    ，有需要出面我會再出面」之地步？故A8上開遭到恐嚇取財
    之證述，因可與A9之證述相互印證，更為可採。
　５另外，林尚緯於偵查中同證述：109年8月間，A8有來偵查隊
    諮詢，由偵查隊隊長交辦我處理。A8說施俊吉要約他出來談
    事情，他尋求警方協助，我可以感覺到他很害怕，怕會被對
    方帶走，我們研判有可能發生事情，所以就有派警力暗中觀
    察。施俊吉和他約在臺北車站2樓伯朗咖啡店，當天我們警
    局出動4名員警，其中2名員警在伯朗咖啡店內觀察，我與另
    1位員警在1樓關注A8的動態，我從遠方觀察，A8有帶1位男
    性友人到伯朗咖啡店，後來又有1位加入A8他們，我與A8持
    續以LINE保持聯繫，但當天施俊吉他們沒有出現，A8沒有立
    即離開現場，警方依然暗中觀察，過了30分鐘後確保沒事，
    他於1小時後離開，警方也就全數離開現場（見偵2卷第533
    至534頁）。茲警方上開介入時間，即109年8月21日，尚未
    爆發C1槍擊案，並無何特別注意施俊吉等人或寶和會行止之
    需要，林尚緯自係因A8報案而循偵查實務介入，所述上開證
    述A8報警之過程，應堪採信，益徵A8上開證述，當時身心如
    何畏懼，不但可信，更與C1槍擊案爆發後之員警偵查作為無
    關。
　６至於A9於原審審理中雖改稱：當天都是A8和對方在談，只知
    道好像有金錢糾紛，我聽不懂，A8又一直問我有沒有錢可以
    幫忙，我才剛離職，就已經沒錢，越問我越緊張。梁智勝只
    說要留下來講清楚，在場沒有人說不讓我走。是我帶A8離開
    時，A8在車上跟我說有被恐嚇，我搞不清楚狀況，都是A8在
    講（見原審卷二第440至465頁），但A9手機內之訊息，分明
    就有友人承諾將為A9與「為難」的「老大」周旋，及A9叮囑
    A8趕緊以文字說明經過等內容，有如上述，怎還會如上開原
    審審理中所證述，連自身都未感受到壓力，也根本不清楚A8
    發生什麼事？
　　又葉旭昇於原審審理中雖證稱：當天是A9打電話給我，約我
    到晶華酒店談介紹會計師、諮詢地政的事情，我到場時約16
    、17時，看到施俊吉、林修伯和A8在談匯兌糾紛的事情，施
    俊吉有說找A8很久，要處理都一直拖，沒有恐嚇，就在協商
    如何解決，結論是A8說會找臺中那個介紹人上來溝通，我實
    際坐下來只有20、30分鐘。A9跟A8有工作上的合作就說會幫
    忙一起處理，梁智勝說好事後再約，之後我和A8、A9就離開
    了（見原審卷二第466至479頁），似乎一副平和模樣，但葉
    旭昇原自陳本來就認識林修伯、梁智勝(見原審卷二第471頁
    )，本件又未如A9般地被牽扯進去，所述事情經過，當不願
    再損及林修伯等人，避重就輕，自不足為有利施俊吉等人之
    認定。
　７再觀諸梁智勝於偵查中先稱：因為當時為了做這個匯水，我
    要買下韓國公司，我已經先付定金云云；旋又改稱：不是我
    付出去，是韓國那邊的朋友付的，我沒有給他錢，我跟韓國
    方說如果這個匯水沒做成我要賠償500萬元；卻又自承：我
    沒有付韓國方500萬元之賠償，我沒有任何文件、資料可以
    證明韓國匯水、買韓國公司、付定金或賠償金（見偵10卷第
    573至575頁），可見此案施俊吉、梁智勝方面自始並無任何
    損失，與林修伯間，當均明悉前與A8間之合作僅在磋商階段
    ，尚無達成任何具體明確之協議，卻仍以此為由對A8進行敲
    詐恐嚇，當有意圖為自己不法所有之恐嚇取財犯意聯絡甚明
    。
  ８由上所述，此部分犯罪事實，事證至為明確，施俊吉、梁智
    勝上開辯稱本件並無恐嚇取財，林修伯上開辯稱與本件恐嚇
    取財無關，無非畏罪之空言否認而已，均不可採。
　㈢C1槍擊案即犯罪事實㈢部分：
　　訊之劉丞浩雖承認有上開非法持有具殺傷力之制式手槍、子
    彈犯行，但與施俊吉均矢口否認涉有殺人未遂之犯行，劉丞
    浩辯稱：本件係因與C1原有消費糾紛，又遭C1直播誣指性騷
    擾，當天一時氣憤才前往健身房外開槍，沒有要殺人的意思
    (見本院卷四第473頁)；施俊吉辯稱：我對整件事都不知情(
    見本院卷四第485至486頁)。經查：
　１關於劉丞浩上開非法持有具殺傷力之制式手槍、子彈之事實
    ，本為劉丞浩所是認（見原審卷四第588頁），並有卷內新
    北市政府警察局槍枝初步檢視報告表及槍枝照片（見偵1卷
    第55至60頁）、扣案槍枝照片（見偵1卷第231至238頁）在
    卷可查；而扣案之槍彈經送內政部警政署刑事警察局以檢視
    法、性能檢驗法、試射法、電解腐蝕法、比對顯微鏡法鑑定
    ，鑑定結果：①送鑑手槍1枝（槍枝管制編號1103018272），
    研判係口徑9x19mm制式手槍，為以色列IMI廠JERICHO 941 F
    BL型，槍號遭磨滅，經以電解腐蝕法重現結果，因磨滅過深
    無法重現，槍管內具6條右旋來復線，擊發功能正常，可供
    擊發同口徑制式子彈使用，認具殺傷力。②送鑑子彈5顆，認
    均係口徑9x19mm制式子彈，均經試射，均可擊發，認具殺傷
    力，有卷內該局109年9月14日刑鑑字第1090093377號鑑定書
    （見偵1卷第413至418頁）可參；至警方赴現場勘察採集經
    擊發後之彈殼、彈頭，經送同局以檢視法、比對顯微鏡法鑑
    定，鑑定結果：①送鑑彈殼3顆，認均係已擊發之口徑9x19mm
    制式彈殼。②送鑑彈頭1顆，均認係已擊發之口徑9mm制式銅
    包衣彈頭，其上具6條右旋來復線。③送鑑彈頭3顆，認均係
    已擊發撞擊變形之口徑9mm制式銅包衣彈頭，其上分別剩3條
    右旋來復線、2條右旋來復線、4條右旋來復線。④送鑑彈頭1
    顆，認係制式銅包衣彈頭碎片，其上未發現有足資比對之特
    徵紋痕，無法比對，有卷內該局109年9月14日刑鑑字第1090
    096132號鑑定書（見偵1卷第419至424頁）可考，可見警方
    至現場勘察採集經擊發後之彈殼、彈頭原均係制式子彈，而
    該等子彈既經劉丞浩擊發並均穿入C1之皮肉層（所致之傷害
    詳下述），對人體自均具有殺傷力無疑。
　２而關於劉丞浩於109年8月27日23時許，攜帶上開槍彈，在前
    址OK超商前，搭乘不知情之C3駕駛之營業小客車前往健身房
    ，於23時30分許抵達後，劉丞浩命C3先將車輛停在健身房旁
    址設新北市林口區仁愛路2段239號之小北百貨對面，並在車
    上飲用啤酒壯膽，嗣於109年8月28日凌晨1時許，獨自下車
    穿戴白色口罩在健身房對面埋伏，並命C3在小北百貨旁之公
    車站停等，待至凌晨2時22分許，劉丞浩見C1與其助理C4、C
    6一同步出健身房，旋穿越馬路，趁C1坐入車號000-0000號
    車輛副駕駛座後方位置滑門仍開啟，並與站立在旁之C4交談
    之際，以右手將上開槍彈自其斜背包中取出，小跑步至該車
    副駕駛座旁僅距C1一步之距離，以立姿雙手握持該槍朝向C1
    擊發3槍，致C1受有右側股骨開放性骨折、右上臂開放性傷
    口、右大腿開放性傷口、右小腿開放性傷口、左踝開放性傷
    口等情，亦為劉丞浩所是認（見原審卷一第532頁），核與
    證人C1（見偵1卷第293至301頁）、C3（見偵1卷第119至121
    頁）、C4（見偵1卷第129至131、137頁）、C5（見偵1卷第1
    33至135、137頁）、C6（見偵1卷第135至137頁）於偵查中
    之證述相符，並有卷內監視器錄影畫面截圖、照片（見偵1
    卷第73至80、227至228頁、偵4卷第445至452頁）、109年8
    月28日行車時序路線圖、犯案路線圖（見偵4卷第443頁、偵
    1卷第217至218頁）、酒測單、便利商店電子發票存根（見
    偵1卷第53、65至67頁）、C1之急診病歷資料、長庚醫療財
    團法人林口長庚紀念醫院診斷證明書（見偵1卷第第85至96
    、193頁）可稽，堪認無訛。
　　又新北市政府警察局林口分局經現場勘察（含犯罪現場初勘
    、複勘、槍枝檢視、赴醫院確認C1槍傷位置、車輛複勘、調
    閱監視器等），研判本案射擊順序及彈道研判如下：⑴劉丞
    浩共開3槍，而C1身體右側射入孔有4處（右上臂1處、右大
    腿2處、右小腿1處），參考C1姿勢後（右手臂均位於右大腿
    、右小腿外側），故研判其中1發貫穿右上臂彈頭再射入右
    大腿2處、右小腿其中1處。⑵C1原呈正常坐姿，於23秒第6影
    格抬起右手，而劉丞浩於23秒第10影格開第1槍，C1右手仍
    高舉，彈頭射穿後難以再射入右大腿或右小腿，故排除第1
    發射中右手臂，其餘射擊順序因無明顯佐證，無法研判。⑶
    劉丞浩於23秒第6影格雙手持槍，至24秒第9影格共射擊3發
    ，僅約2秒，造成C1手腳多處傷勢，且C1在過程中有閃避、
    前傾等動作，又其中1顆彈頭先擦過座椅造成編號10-1彈著
    點（造成偏差）後射穿座椅（編號10彈孔），而後再射入左
    側座椅內（編號11彈孔），均無確切2固定參考點，彈道角
    度無法研判。⑷依劉丞浩射擊數（3槍）、C1傷勢射入口射出
    口分布情形及彈頭最終遺留位置，研判可能彈道情形有6種
    ，分述如下（以下順序不代表射擊順序）：
    ①右手臂（貫穿）->右大腿（彈頭、粉碎性骨折）。
      右大腿（貫穿）->座椅（彈頭）。
      右小腿（貫穿）->左小腿（彈頭）。
    ②右手臂（貫穿）->右大腿（貫穿）->座椅（彈頭）。
      右大腿（彈頭、粉碎性骨折）。
      右小腿（貫穿）->左小腿（彈頭）。
    ③右手臂（貫穿）->右小腿（貫穿）->左小腿（彈頭）。
      右大腿（貫穿）->座椅（彈頭）。
      右大腿（彈頭、粉碎性骨折）。
    ④右手臂（貫穿）->右小腿（貫穿）->座椅（彈頭）。
      右大腿（貫穿）->左小腿（彈頭）。
      右大腿（彈頭 、粉碎性骨折）。
    ⑤右手臂（貫穿）->右大腿（貫穿）->左小腿（彈頭）。
      右大腿（彈頭、粉碎性骨折）。
      右小腿（貫穿）->座椅（彈頭）。
    ⑥右手臂（貫穿）->右大腿（彈頭、粉碎性骨折）。
      右大腿（貫穿）->左小腿（彈頭）。
      右小腿（貫穿）->座椅（彈頭）。
    有卷內該分局現場勘察報告可憑（見偵2卷第37至49頁），
    其中上述②之彈道與證人即C1之主治醫師C7依C1之槍傷傷口
    大小判斷子彈入口、出口端後所認定之彈道相符，經C7於原
    審審理中證述明確（見原審卷四第49至50頁）；復細觀前開
    現場勘察報告所附之現場監視器畫面截圖（下均為109年8月
    28日2時22分，每秒15影格）：
    ①22秒第1影格：劉丞浩跑步靠近車子，並伸手進斜背身前之
      腰包（見偵2卷第76頁）。
    ②22秒第15影格：劉丞浩站在副駕駛座旁，面向C1所坐位置
      ，槍已掏出（見偵2卷第77頁）。
    ③23秒第6影格：劉丞浩雙手持槍朝向C1所坐位置；C1開始抬
      起右手（見偵2卷第83頁）。
    ④23秒第8影格：劉丞浩雙手持槍朝向C1所坐位置；C1右手抬
      起約至腹部位置；C6打開車門（見偵2卷第85頁）。
    ⑤23秒第10影格：劉丞浩雙手持槍，手槍滑套向後，朝C1所
      坐位置擊發第1槍；C1右手抬起約至胸前位置（見偵2卷第
      87頁）。
    ⑥23秒第11、12影格：劉丞浩雙手持槍朝向C1所坐位置；C1
      右手抬起約至頭部位置；C6繼續打開車門（見偵2卷第88
      、89頁）。
    ⑦23秒第13至15影格：劉丞浩雙手持槍朝向C1所坐位置；C1
      身體開始略往右前傾，右手自然垂下；C6繼續打開車門，
      C6右腳著地，劉丞浩左腳稍微往後退一步（見偵2卷第90
      、91、92頁）。
    ⑧24秒第1影格：劉丞浩雙手持槍，手槍槍口冒出火光、滑套
      向後，朝身體略往右前傾之C1擊發第2槍；C1右手自然下
      垂（見偵2卷第93頁）。
    ⑨24秒第2至8影格：劉丞浩雙手持槍朝向C1位置；C1身體開
      始往右前傾倒；C6打開車門幅度加大，劉丞浩左右腳均往
      後退一步（見偵2卷第94至100頁）。
    ⑩24秒第9影格：劉丞浩雙手持槍，手槍槍口冒出火光，朝向
      往右前方傾倒中之C1疑擊發第3槍（見偵2卷第101頁）。
    ⑪24秒第10至15影格：劉丞浩雙手持槍朝向C1位置；C1開始
      跌落車外；劉丞浩左右腳均往後退一步（見偵2卷第102至
      107頁）。
    ⑫25秒第7影格：C1完全跌落車外；劉丞浩轉身逃逸（見偵2
      卷第108頁）。
    足見劉丞浩跑至該車副駕駛座旁僅距C1一步之距離並掏出槍
    枝後，以立姿雙手握持該槍朝向C1，C1見狀旋舉起右手欲護
    住其頭部，坐在副駕駛座之C6見狀亦打開車門欲阻擋劉丞浩
    ，於C1右手約舉至胸前位置之際，劉丞浩朝C1坐姿之右側方
    向先擊發1槍，C1右手繼續抬高後，旋自然下垂，身體略往
    右前傾，因C6打開車門，被告劉丞浩稍稍往後退一步後，旋
    又朝身體略往右前傾之C1再擊發1槍，C1開始往其右前方傾
    倒，因C6已將副駕駛座車門全開，劉丞浩又再後退一步，往
    向前傾倒動作中之C1再擊發1槍，致C1受有如上所述傷勢。
　３又關於劉丞浩上開槍擊所為，確有殺人之不確定故意一節，
    以刑法上殺人與傷害罪之區別標準，衡諸事發過程，亦可認
    定，茲析述如下：
　⑴按以戕害他人生命之故意，著手於刺殺之實行而未發生死亡
    之結果，為殺人未遂；倘無使人喪失生命之故意，僅在使其
    身體、健康受到傷害，則為傷害罪，二罪皆發生傷害之結果
    ，祗其主觀犯意及身體傷害程度不同而已。被害人所受傷害
    之程度及部位，固不能據為認定有無殺人犯意之唯一標準，
    但被害人所受傷害之程度、部位，及加害人之下手情形如何
    ，於審究犯意方面，仍不失為重要參考（最高法院87年度台
    上字第4494號判決意旨參照）。又認識為犯意之基礎，無認
    識即無犯意可言，此所以刑法第13條規定，行為人對於構成
    犯罪之事實，明知並有意使其發生者為故意（第1項，又稱
    直接或確定故意）；行為人對於犯罪之事實，預見其發生，
    而其發生並不違背其本意者，以故意論（第2項，又稱間接
    或不確定故意）。故不論行為人為「明知」或「預見」，皆
    為故意犯主觀上之認識，所異者僅前者須對構成要件結果實
    現可能性有「相當把握」之預測；後者則對構成要件結果出
    現之估算，祇要有一般普遍之「可能性」即為已足（最高法
    院104年度台上字第3154號刑事判決意旨參照）。
  ⑵本件劉丞浩所持用以槍擊C1之槍枝為以色列IMI廠JERICHO 94
    1 FBL型之制式手槍，其內亦均係制式子彈，均具殺傷力，
    業如前述。而持具有殺傷力之槍枝射擊子彈，因子彈速度甚
    快、攻擊力強、殺傷力大，每使人不及反應，難以防禦、躲
    避，殺傷範圍甚廣，極易造成重大傷亡，非受專業訓練者，
    更難精確瞄準射擊部位，亦無從預測所射擊之對象本能閃避
    動作，子彈穿透軀幹後之物理作用力等因素，而確實掌握擊
    發後子彈之彈著位置，且因子彈經擊發後具有穿透人體之力
    量，實有傷及體內臟器，或造成血管破裂大量失血，而生死
    亡結果之可能，此為眾所週知之事，不容劉丞浩再諉稱可控
    制開槍後之彈道方向，或得避免死亡結果之發生。
  ⑶又詳觀上述槍擊發生經過，劉丞浩係趁C1已坐入副駕駛座後
    方位置並無退路，正與C4交談之際，突然小跑步並掏出槍枝
    至僅距C1一步之距離，已見到C1要舉起右手護住頭部，而在
    副駕駛座之C6亦旋即打開車門欲阻擋，仍執意擊發第1槍，
    擊中C1右腿，此時C6雖繼續開門，然並未嚇阻到劉丞浩，劉
    丞浩僅稍稍往後退一步後，旋又朝身體略往右前傾之C1再擊
    發第2槍，C6雖繼續將副駕駛座車門全開，且劉丞浩業見遭2
    次擊中之C1已開始往右前方傾倒，竟仍未停止射擊，而再後
    退一步，往向前傾倒動作中之C1再擊發1槍，亦確實擊中C1
    ，均見劉丞浩存有一定要射中C1之決心，縱然明知無法掌握
    C1閃避動作造成彈道極可能偏離預期，仍無視子彈射中人體
    可能造成之高度死亡風險，執意為之。
  ⑷再者，C7於原審審理中證稱：C1送醫經X光檢查證實右大腿有
    粉碎性骨折，並有子彈外物卡在大腿裡，左邊腳踝上也有子
    彈外物卡著，其他部分是在右上臂、右大腿及右小腿、左小
    腿都有疑似子彈之穿刺傷。以人體結構而言，手臂上有臂動
    脈，大腿上有股動脈，都是非常大的血管，如果動脈斷裂失
    血是最快的，一下子血壓、心跳會直接改變，在流失一半的
    血就可能會致命，而靜脈出血會稍微慢一點，可能會造成大
    量出血，大概3分之1以上血壓、心跳就會改變，一樣可能致
    命。人體上臂之動脈與靜脈是走在一起的，C1的右上臂幸運
    是傷到傷口大靜脈，沒有傷到動脈，但也因此至少在急診室
    及開刀過程中，我親眼看到就有超過1000C.C.的血在手術中
    流失，而大腿部分，幸運沒有傷到股動脈，但C1大腿有粉碎
    性骨折，以C1體重評估，我們預測光是大腿的失血量大概約
    1000C.C.左右，C1在急診室時抽血檢驗其血色素是18.2，以
    人體每1公斤體重有70C.C.的血計算，C1有120公斤，其血量
    有8400C.C.，C1出院時血色素剩下9.4，血色素少一半，整
    體評估專業認定C1他應該前後全部失血大概有4000C.C.，絕
    大多數是在受傷當下一直到開刀結束時所流失（見原審卷四
    第43至57頁），亦見劉丞浩行兇過程中3次槍擊中，倘彈道
    差之毫釐，即可能傷及C1之大動脈，而在短時間內即造成死
    亡之結果，甚至其實際所造成C1所受之傷勢，倘非C1及時送
    醫手術輸血，亦可能導致C1因失血過多而致命，自不能以C1
    係四肢遭到槍擊，而認劉丞浩並無可能致C1於死之預見。
  ⑸至於劉丞浩未朝C1頭部、身體要害部位開槍，且槍內一共有8
    發子彈並未全數發射完畢，均如上述，固可認劉丞浩應非意
    在直接奪取C1性命，而有殺人之直接確定故意，但非謂只要
    未朝頭部或身體要害部位射擊，或未將其子彈發射完畢，即
    能認劉丞浩並無致C1於死之不確定故意。
  ⑹綜上，依劉丞浩所持之制式槍彈、C1所受傷害之程度、部位
    ，並參以現場狀況、劉丞浩作案之手段情形，可見劉丞浩明
    知所持制式槍彈殺傷力強大，可預見近距離瞄準C1方向射擊
    ，因無從掌握擊發後子彈之彈著位置、且子彈穿透軀幹後之
    物理作用力及射擊過程中，亦可能因C1之本能閃避動作，而
    擊中C1要害部位或其他重要臟器、動脈血管而導致大量出血
    ，而可能生死亡之結果，仍不違背本意，基於殺人之不確定
    故意，近距離朝C1擊發子彈3顆，致C1受有如上之傷勢，幸
    經緊急送醫救治，始未生死亡結果。
　⑺至公訴意旨雖認劉丞浩係基於殺人之直接故意，而持槍彈朝C
    1頭部及身體重要臟器部位連續擊發3槍，因C1見狀後舉起右
    手蜷曲身體抵禦，該子彈始未擊中C1頭部及身體。然劉丞浩
    擊發該3發子彈後直接擊中C1之部位為右手臂、右大腿、右
    小腿，已如前述，並無法認定劉丞浩是否確實逕朝C1頭部或
    身體重要臟器部位開槍，又C1固於該過程中有抬高右手之動
    作，且依前開勘察報告所述，在C1右手高舉之際，因彈頭射
    穿後難以再射入右大腿或右小腿，故排除第1發射中右手臂
    ，即在C1右手高舉有意護住頭部之時，劉丞浩所射擊之方向
    ，應限於C1右大腿或右小腿其中一處，公訴意旨認係因C1舉
    起右手抵禦始未能擊中頭部，容有可疑，自不能遽斷劉丞浩
    主觀上必有置C1於死之直接故意。
  ４再關於C1之槍擊案，應係劉丞浩與施俊吉所預謀犯案，並非
    因與C1間有何消費或溝通上之糾紛所致，此情依劉丞浩與C1
    間之異常衝突，及劉丞浩、施俊吉間之緊密互動，並劉丞浩
    曾經將自身債務及家人交代與他人，暨事後施俊吉及寶和會
    人員之舉止，同得審認，茲析述如下：
  ⑴劉丞浩先於109年6月19日11時許，前往健身房參觀後，於109
    年6月20日凌晨0時許，即前往施俊吉位於臺北市○○區○○路00
    0號0樓之0之住處，嗣再於13時許，在施俊吉前址住處更換
    手機；劉丞浩於109年7月2日凌晨0時許，離開被告施俊吉前
    址住處後，於14時許，前往健身房支付入會費加入會員。嗣
    陸續於109年7月3、4、14、18、23、25、29日多次至健身房
    ，且於至健身房之同日前後，基地台位置均與施俊吉所在地
    相合，或逕在施俊吉之前址住處。
　　劉丞浩另於109年7月8日15時許，前往健身房，在外停留1小
    時餘均未進館，於16時許，前往林口文化派出所附近，停留
    至17時許始返回臺北；施俊吉亦於109年7月24日與劉丞浩一
    同至新北市林口區；劉丞浩復於109年8月1、4、7、12、15
    日均再至上址健身房，且於每次離開健身房後，均旋前往施
    俊吉前址住處。
　　以上有卷內行車路線及影像（見偵3卷第127頁）、會員合約
    書（見偵1卷第201至205頁）、會員資料及出入時間畫面截
    圖（見偵1卷第209至211頁）、手機數位鑑識資料（見偵3卷
    第131至132頁）、施俊吉所持用行動電話0000000000與劉丞
    浩所持用行動電話0000000000行動數據資料（見偵4卷第569
    至709頁）可證，自堪認定。
　⑵C1於偵查中，就與劉丞浩之衝突過程，原證述：劉丞浩於109
    年8月間（即1日）在凌晨1時許在林口館，拉住我摸我手說
    我好壯，直接對我動手動腳，當時我助理有出面制止，他就
    很兇說他是我粉絲，是不能摸喔，就說摸一下嘛，期間歷時
    5分鐘，第2次是在案發前1、2週（即8月15日），他凌晨1、
    2時許到我健身房林口館，當時我開完會，身邊還有5、6個
    助理及主管，我事後看監視器發現他是停留在同一地點等我
    出來，他叫我一聲，但態度很差，他說他要退費，我請他到
    櫃臺辦理，他頓了一下說為什麼我們業務約他諮詢課程，但
    後來都沒有再打電話給他，我說現場可以幫他處理，我問他
    叫何名字，他叫我去櫃臺查，我認為他在找碴，一直在重複
    ，且說他來很久了，我就有點生氣問他來多久了，我有說會
    請主管幫他處理，但他又不要，卻說「你做生意服務那麼差
    是吧」，我就說「我也沒有賺你多少錢」，接著他就靠近我
    助理，我的副總及助理就出面制止，但他一直走碰觸到我助
    理，我主管請他不要碰我們員工，他就退了幾步說我們員工
    推他要告我們，我就說那我們報警釐清事實，他一聽到報警
    就趕緊返回置物櫃離開我的場館，事後我們還有聯絡他退費
    事宜，但他說不用退費，等著要告我們。我後來查詢我們業
    務確實有約他諮詢課程，但是他自己不接電話，所以我就開
    直播說明，我在直播上說要告他，並有委任律師準備資料（
    見偵1卷第293至295頁），此與C4（見偵1卷第131頁）、C5
    （見偵1卷第133頁）、C6（見偵1卷第137頁）於偵查中之證
    述大致相符。
　　且C1於109年8月16日以網路直播方式，表示將對劉丞浩提告
    並請求賠償後，劉丞浩即於109年8月18日14時45分許，以手
    機擷取直播照片，並於15時37分許，以手機側錄C1之直播內
    容。
　　以上並有卷內監視器錄影畫面截圖（見偵2卷第169至221頁
    ）、劉丞浩扣案手機鑑識內容（見偵2卷第514頁）、劉丞浩
    與健身房之LINE對話紀錄截圖（見偵1卷第105頁）、C1遭騷
    擾之新聞、監視器畫面截圖、直播畫面及譯文（見偵1卷第2
    29至230、313至315頁）可佐。
　　茲劉丞浩原自承平日係在臺北市內湖區生活(見本院卷四第4
    73頁)，則若真欲接觸健身運動，在內湖地區甚至臺北市捷
    運等公共運輸可及、或有提供便利停車之健身場館，均無不
    能隨時加入之道理，到底有何理由，還需專程開車南下林口
    ，就是要成為有C1坐鎮之旗艦店會員不可？
　　而若劉丞浩真係C1之狂熱粉絲，不惜舟車勞頓，也要親見C1
    出現健身場館，才能鼓舞自身對於運動之喜愛，則上開劉丞
    浩先無故觸摸C1身體，以致激怒C1，又藉故不滿健身房之服
    務與C1爭吵，然於聽到C1要報警處理，卻又不願配合釐清爭
    端而離去，這些種種他人顯然認為係在無理取鬧、存心找碴
    ，均足以惹怒C1而直播公開一切之異常行為，又如何解釋？
    　　
  ⑶劉丞浩每次前往健身房前後，確均與施俊吉密切聯繫，亦不
    乏共同赴新北市林口區，均如上述，且於C1以網路直播方式
    ，表示將對劉丞浩提告並請求賠償後，劉丞浩於109年8月18
    日14時45分許，以手機擷取直播照片，並於15時37分許，以
    手機側錄C1之直播內容後，又陸續於109年8月19、21、23、
    25日，多次至施俊吉上址住處，於109年8月27日，復與施俊
    吉一同至臺北監獄接見施俊吉之友人，亦有卷內手機數位鑑
    識資料（見偵2卷第515頁）、施俊吉所持用行動電話000000
    0000與劉丞浩所持用行動電話0000000000行動數據資料（見
    偵4卷第569至706頁）可證，在在顯示劉丞浩於無故製造與C
    1之事端後，均隨即至施俊吉住處，於確認C1揚言對其提告
    後，亦多次與施俊吉碰面，如此緊密互動下，兩人交情匪淺
    ，至堪認定，但不論係劉丞浩、或施俊吉，竟均稱沒有談過
    與C1間之種種糾紛(見本院卷四第484至486)，反而大違常情
    ！
　⑷C2就劉丞浩於C1槍擊案前，曾如何交代自身債務及家人、及
    其他異常舉止，於偵查中已證述：劉丞浩是我國中就認識的
    朋友，平時放假都會約出來玩。他沒有跟我提過加入健身房
    會員，我於109年7月底在他車上看到1張C1健身房的名片，
    我跟他說他又沒在運動，他說這是別人的，就叫我不要亂動
    ，我當時覺得很奇怪，因為平時我會在他車上摸東摸西，他
    都沒有制止我，且他平時也沒有在運動。劉丞浩在開槍前1
    、2週前，來我戶籍地找我，並載我去他家停車場，叫我要
    照顧他家人，我很疑惑，他給我看他在外積欠債務名單，並
    告訴我將來會有人來找我，那個人會給我一筆錢，讓我幫他
    償還債務，我就問他要幹嘛，他只回我不要問，所以我就沒
    再過問，因為我再問他也不會說，他還有跟我說他會消失一
    陣子，所以要委請我照顧他家人，尤其是他弟弟。劉丞浩都
    沒跟我說過和C1有性騷擾糾紛的事情。我是於109年7、8月
    間透過劉丞浩認識「阿銓（即許祐銓）」，我有與「阿銓」
    互留微信，但在槍擊案發前都沒有聯絡，直到槍擊案發生後
    過了1、2天，「阿銓」以微信約我到內湖區下灣公園見面，
    並詢問我是否知道劉丞浩之事情，我說不知道，並反問他是
    否知道，他說他不知道，但我隱約覺得他知道一些事情，他
    有交代我，如果劉丞浩家中需要幫忙要知會他。109年9月1
    日「阿銓」又以微信約我出來，20時許，我們在臺北市○○區
    ○○路0段000巷的肉圓店見面閒聊，後來到附近的公園，「阿
    銓」問我劉丞浩家中狀況如何，我們回到他車上繼續聊天，
    他突然拿3疊千元大鈔給我，他說這裡有25萬元，是劉丞浩
    在外賭博贏來的錢，我好奇問他在監所怎麼贏錢，「阿銓」
    回我說這是劉丞浩之前贏的，因為劉丞浩有交代他處理債務
    ，所以他就將錢交給我。這25萬元我已經全部還給劉丞浩的
    債權人。之後在109年9月14日「阿銓」又聯絡我在同一地點
    見面，他問我有無幫劉丞浩處理債務，我說我處理完了（見
    偵1卷第509至512頁)，並有卷內C2與許祐銓之微信對話紀錄
    （見偵1卷第465頁）、監視器錄影畫面截圖、照片（見偵2
    卷第423至441頁、偵3卷第193頁）可佐。
　　基上，益見劉丞浩本身並無運動之習慣，捨近求遠至新北市
    林口區C1所經營之健身房，非僅違反常情，亦與其個人生活
    習慣不符。又倘非劉丞浩赴C1所經營之健身房，另有隱情，
    劉丞浩何需於C2在其車上看到C1健身房名片時，刻意隱瞞其
    頻繁至C1健身房之事實？而劉丞浩既係同時向C2表示其會消
    失一陣子，並託付家人照顧，又表示會有人帶錢來幫其償還
    債務，顯見「劉丞浩消失一陣子」與「有人將交付金錢給C2
    」互為因果，且劉丞浩向C2交代上情後，僅過1至2週即發生
    其對C1之槍擊案，其並於犯案後直接投案，而許祐銓亦於案
    發後，隨即與C2聯繫並交付25萬元，適與劉丞浩向C2預告之
    上情相符，種種均足見C1之槍擊案，絕對非因劉丞浩與C1間
    有何消費或溝通上之糾紛所致，而要係預謀犯案無疑。
　　至於許祐銓雖有於109年10月8日偵訊中，稱該25萬元係其積
    欠劉丞浩之款項，嗣因劉丞浩表示可於109年8月、9月間還
    款，到時若無法聯絡，亦可直接拿給C2(見偵3卷第187頁)，
    但此並非事實，蓋劉丞浩於109年10月8日警詢，對為何許祐
    銓會交付25萬元與C2，竟係回答應該要問C2吧(見偵6卷第57
    0頁)，說詞明顯不同！又劉丞浩雖提出預定於109年10月間
    出遊之相關旅行社對話及匯款資料(見本院卷四第523至529
    頁)，但此亦無何奇怪之處，蓋本件應係預謀犯案，已如上
    述，此預定將來旅遊行程之舉，無非為了日後辯稱係臨時起
    意犯下C1槍擊案所預備！
　　另公訴意旨雖認許祐銓交付C2之25萬元現金係由施俊吉先行
    交付與許祐銓，惟詳觀公訴意旨就此部分所提出之監視器錄
    影畫面（見偵3卷第197、偵4卷460至467頁），至多僅能見
    到施俊吉自其包包中自行拿出金錢後，由許祐銓幫其拿著包
    包，及2人一同進入廁所之畫面，尚無從逕認施俊吉確有將2
    5萬元現金交給劉丞浩之舉。
　⑸施俊吉、許祐銓於劉丞浩犯案後同日之109年8月28日20時許
    ，曾共同至臺灣新北地方檢察署查探劉丞浩之偵查結果，有
    卷內監視器錄影畫面截圖、照片（見偵3卷第195頁）、基地
    台位置查詢（見偵3卷第149頁）可稽。
　　翌日109年8月29日下午，寶和會幹部之WECHAT手機通訊軟體
    「av群組」(詳如下述)中，由梁智勝以暱稱「LIANG~梁」於
    16時47分許發話：「所有人5：45到公司。（包含底下的會
    員）」後，經群組內3名成員回覆：「收」，施俊吉亦以暱
    稱「JUN」先回覆：「收」，再於16時53分許發話：「所有
    的頭和年輕人都要到」之指令，被告林修伯隨即以暱稱「修
    」發話：「沒有回的人真的都很散漫…真的搞不懂這樣是能
    做成什麼事。」，再經群組內數名成員回覆：「收」，有卷
    內AV群組微信對話紀錄及成員資訊（見偵5卷第429至433頁
    、偵11卷第307至318頁）可證，此與A10於偵查中所證述：
    在C1被開槍的隔日，邵柏傑有召集所有成員至臺北市○○區○○
    ○路0段00號0樓堂口開會，當天施俊吉等人都有在現場，大
    家都在聽邵柏傑發號司令，他告誡我們不要在外面談論C1被
    開槍的事情，我是看到新聞才知道是劉丞浩對C1開槍的（見
    偵10卷第717至718頁，至於A10於原審審理中改稱未加入過
    寶和會，則屬不實，詳如下述），相合一致，亦與卷內109
    年8月29日臺北市○○區○○○路0段00號樓下監視器錄影畫面截
    圖、照片（見偵11卷第319至330頁）所示情形相符。
　  綜上，以施俊吉與寶和會成員於C1槍擊案發生後之打探、集
    合、遭告誡對外低調等舉止，對照劉丞浩本件應係預謀犯案
    之種種異常情狀，及劉丞浩與施俊吉明明具有緊密關係，兩
    人卻反而口徑一致，撇清不曾談過C1，實可見劉丞浩本件對
    C1之槍擊，所謂與C1間之消費糾紛、不快，僅係案發前特意
    製造之事端，意在後續向檢警謊稱犯案動機，而實係受寶和
    會以施俊吉為首之指使無疑。
　５由上所述，此部分犯罪事實，事證至為明確，堪以認定，施
    俊吉上開辯稱與本件無關，劉丞浩上開辯稱只係消費糾紛，
    一實氣憤槍擊，並無殺人故意，均無非畏罪之空言否認而已
    ，並不可採。
  ㈣寶和會部分：
　　訊之黃登一已承認參與組織犯罪之犯行(見原審卷一第468頁
    )，但林修伯、梁智勝、施俊吉、劉丞浩、陳冠宇、柯仲逵
    、秦俞軒則均矢口否認涉有參與或指揮組織犯罪條例之犯行
    (見本院卷五第175頁)，施俊吉另辯稱：我是在酒店工作時
    ，因為幹部名稱是「寶和」，才被別人稱作「寶和俊」，至
    於「AV群組」，是用來聯絡酒店經紀的事，都跟幫派無關；
    林修伯、梁智勝亦辯稱：「AV群組」就只是經紀公司的群組
    而已，裡面有酒店幹部、和年輕的小經紀，是因為認識的人
    多，有些人會委託或麻煩我們，才成立這個群組(均見本院
    卷五第177至178頁)。經查：
　１按本條例所稱犯罪組織，指3人以上，以實施強暴、脅迫、詐
    術、恐嚇為手段或最重本刑逾5年有期徒刑之刑之罪，所組
    成具有持續性或牟利性之有結構性組織。前項有結構性組織
    ，指非為立即實施犯罪而隨意組成，不以具有名稱、規約、
    儀式、固定處所、成員持續參與或分工明確為必要，組織犯
    罪防制條例第2條定有明文。又同條例第3條第1項前段，對
    於發起、主持、操縱、指揮犯罪組織等不同層次之犯行，均
    予規範處罰，以收遏制之效。所謂「發起」，係指倡導發動
    ；「主持」，係指主事把持；「操縱」，係指幕後操控；而
    「指揮」犯罪組織者，雖非「主持」，然就某特定任務之實
    現，得指使命令犯罪組織成員，決定行動之進退行止，與同
    條項後段之「參與」犯罪組織之人，係聽取號令，實際參與
    行動之一般成員有別（最高法院110年台上字第1853號判決
    意旨參照）。
　２本件依附件所示之施俊吉手機鑑識內容，參以有關證人之證
    述，及上開犯罪事實㈠㈡㈢之情節，寶和會係一犯罪組織，而
    林修伯、梁智勝有參與，施俊吉則有指揮，劉丞浩、陳冠宇
    、柯仲逵、秦俞軒、黃登一均有參與等情，至堪認定，茲析
    述如下：
　⑴如附件所示之施俊吉卷內手機鑑識內容：
　　①施俊吉與「紅中」之對話中，紅中表示：「俊哥剛剛東堂
      的桌有辦法聯絡電話嗎」、「剛剛直接嗆我和堂的店又怎
      麼樣」、「哥我剛剛打給你是因為我有跟他們說這是我們
      家老哥的店不要鬧」、「後來他直接回我那又怎麼樣」、
      「所以才打給你」，施俊吉回答：「我知道」(編號1至6)
      。
　　②施俊吉與「煥棨」之對話中，煥棨說：「忠孝麗緻」、「
      你有沒有掛」，施俊吉回答：「沒有耶，但那是和堂的店
      可以處理」(編號7至9)。
　　③施俊吉與「顏誠」之對話中，顏誠問：「阿富說他好像從
      別的堂口跳去寶和會的，不過不確定跟誰」，施俊吉回答
      ：「我全沒看過」(編號20至22)。
    ④施俊吉再與煥棨對話，煥棨問：「你要用什麼名字稱謂」 
      、「寶和俊？」(編號23至24)。
　  ⑤施俊吉與「小路Natalie 」之對話，施俊吉說：「姐，我
      給他的時間到晚上八點，八點前我還沒有拿到，我直接開
      始抓人」、「翻拍給他看，我是寶和阿俊」、「叫他記住
      」(編號25至27)。
　　⑥施俊吉與綽號「Monkey」即邵柏傑之對話中，施俊吉表示
      ：「昨天半夜發生的，在香閣」、「東堂對上瘋狗偉，還
      有和堂的」、「鳥事一件，還是讓您知道一下」，「Monk
      ey」即邵柏傑回答：「有打起來嗎」，施俊吉回答：「有
      」(編號11至15)。承上，施俊吉與綽號「雯」之對話中，
      雯說：「看新聞和堂出事了，有人被抓了」、「所以想關
      心你一下」，施俊吉則回答：「我知道，不關我們的事」
      、「一群小屁孩」(編號16至19)。
　　依上，顯然「和堂」、「寶和」即寶和會，確係幫派之名號
    ，否則，自稱「阿俊」之施俊吉，怎會接獲他人通報店面被
    嗆，又與他人確認某店面可否「處理」或某人是否從其他「
    堂口」跳來？且讓施俊吉得使用「寶和阿俊」之名號，放話
    「要拿到」，不然就要「抓人」？而且，由施俊吉就「和堂
    」和其他堂口的人打起來，新聞報導有人被抓了，還要負責
    回報，亦可見施俊吉就打理幫派事務，確實相當深入。
　　⑦另外，編號28至102，顯示「AV群組」係由梁智勝所發起成
      立，有邀請林修伯等人。而除了上開關於犯罪事實㈡㈢所示
      之AV群組對話訊息（犯罪事實㈡部分，係至A8所在之晶華
      酒店前集合內容；犯罪事實㈢部分，係在C1槍擊案後之據
      點集合內容）外，在該群組中，陸續還有梁智勝稱：「年
      輕人都退出這個群」、「幹部留著」，施俊吉說：「年輕
      人在我那個群就好」。之後林修伯曾問「誰在公司？」，
      並有多筆提到「公司  」。梁智勝在5 月10日表示：「除
      了俊、龍、麥、志偉外其餘星期一晚上七點到公司」。林
      修伯曾在5 月18日問：「工地現在誰在？」，並在5 月28
      日表示：「群組的人明天下午1 點30分公司集合」。曾有
      叫「JIMMY WANG」的人回覆：「哥，每天都有在群組拍照
      打卡，離開也有回報，我都會準時在盯，現在都有固定搭
      配一台車到現場」。施俊吉在5 月30日表示：「顧中山北
      星期一開始！我第一班！接著麥克、志偉、傑瑞、吉米，
      依此類推」。林修伯在6 月2 日表示：「如果拉警報就全
      員過去這地址」。梁智勝於6 月5 日表示：「傑瑞、搖頭
      、志強、吉米、小蒙，以上五組人，下星期一開始每天晚
      上各派1人駐守敦化公司，時間晚上9：30─早上5點」。林
      修伯在6 月9 日接續問：「公司誰在」？「操你媽的是在
      混三小的」。梁智勝在6 月10日表示：「從今天開始喝酒
      群組解散，中山、工地、晚上公司由各組幹部每日在AV上
      面回報人員上下班」。6 月11日曾有綽號叫「蒙」的人表
      示：「公司晚班小周到」，林修伯在同日回應：「公司班
      就不用講了」。梁智勝在6 月12日傳工地值班的群組。6 
      月22日梁智勝表示：「京華城工地所有上班人員暫時休息
      ，等候通知」。梁智勝在6 月22日表示：「這幾天中午所
      有人員待命，如有狀況就前往內湖路二段235 巷及麗山街
      兩處工地」，梁智勝在6 月28日繼續表示：「所有人從現
      在開始，金哥的所有店都不要過去」。7 月9 日「志強」
      在群組內表示：「敦化樓下剛有拖車」，另有人表示：「
      來了4個皮條」，也有人表示：「先解散，他們人都撤了
      ，皮條直接在樓下駐守了」。8 月8 日林修伯表示：「全
      部人待命」、「待會可能有狀況」等內容。
　  依上，分明「AV群組」即係施俊吉所屬幫派即寶和會之幹部
    以上成員，為供便於聯繫所創設之對話群組，故才區分「幹
    部」或「年輕人」，且針對「公司」據點或「工地」等處，
    有負責頻繁在上之「報到」、「值班」、「待命」者，更有
    注意盯著「在嗎」、「是在混三小」、「可能有狀況」、「
    拉警報就全員過去」之人。並且，寶和會中，施俊吉顯然係
    負責具體行動之人，故才會回覆詳細之排班順序。
　⑵有關證人之證述：
　　①A10於偵查中證述：我是於1年前加入寶和會，我與哥哥即
      劉志強因喝酒認識，他會叫我去公祭，我記得有林修伯，
      因為我很小排在很後面。寶和會組織邵柏傑是最高位的，
      再來是林修伯、施俊吉、梁智勝等，其餘都是小弟。寶和
      會招攬成員不會直接問要不要加入，都是慢慢先認識，再
      去公祭場合，再深入參與組織的活動（見偵10卷第717至7
      18頁）。
　　②A11於偵查中證述：
　　  我知道竹聯幫和堂寶和會，寶和會前任會長是邵柏傑，他
      也是寶和會精神領袖，現任會長為林修伯，副會長為梁智
      勝，我也認識寶和會幹部施俊吉（綽號阿俊），另外還有
      邵柏傑貼身助理何建龍（綽號小龍）。我跟邵柏傑是朋友
      關係，我們常會談一些生意上的事情。林修伯及梁智勝我
      是透過我的前助理「小江」認識，小江跟邵柏傑、林修伯
      、梁智勝好像都是開南高職的同學。寶和會總共有6至10
      個幹部，每個幹部底下都有帶小弟，至於小弟的數目多少
      ，我不清楚（見偵10卷第807至809頁）。
　　③A8於偵查及原審審理中證述：於109年8月14日在晶華酒店
      ，林修伯對我說他是寶和會會長，施俊吉是寶和會明日之
      星，梁智勝對我說他是寶和會副會長(見偵1卷第406至407
      頁、原審卷四第63、68頁）。
　　④A3於偵查中證述：我是於108年8、9月間加入寶和會，名義
      會長是「伯哥」林修伯，實際管事的會長是邵柏傑，副會
      長是「梁哥」梁智勝，「俊哥」施俊吉是大組長。組織內
      還有「劉少」劉丞浩、「黎明」陳冠宇、「逵哥」柯仲逵
      、黃登一、秦俞軒等人，「劉少」是直接跟著「俊哥」（
      見偵11卷第621至635頁）。
　　上開證人所述，舉凡寶和會係竹聯幫和堂此幫派之組織名稱
    ，且有領袖、會長副會長、大組長、小弟之分，而具有持續
    性之結構，此對照施俊吉手機上開對話內容，及上開C1槍擊
    案後不久，多名成員至臺北市○○區○○○路0段00號0樓集合之
    情節，並上開犯罪事實所示犯行之延續期間，本可見其屬實
    ，該幫派確係以臺北市○○區○○○路0段00號0樓為據點，而實
    施強暴、脅迫、恐嚇等為手段或最重本刑逾5 年有期徒刑之
    刑之罪。另以上開犯罪事實㈠㈡所涉者為擄人勒贖、恐嚇取財
    之強索金錢目的為觀，益見該犯罪組織亦具備牟利性之要件
    。
　　又證人所言及之幫眾(按：公訴意旨雖認邵柏傑為精神領袖
    ，劉志強則為組長且有參與上開犯罪事實㈡之實施，但其等
    既仍由檢察官另案偵辦中，所涉之寶和會或具體犯罪情節，
    於本件未經實質審理，本院爰不於犯罪事實中予以認定，於
    此敘明)，對照上開犯罪事實㈠之B1擄人勒贖案中，劉丞浩、
    陳冠宇、柯仲逵於第一時間到場，迅速帶走B1，再由陳冠宇
    、柯仲逵、秦俞軒、黃登一後續輪班看管，施俊吉則除約定
    排班外，更實際取得款項；及上開犯罪事實㈡之A8恐嚇取財
    案中，施俊吉先與A8談判、恐嚇，嗣於A8斷絕聯絡後又查悉
    行蹤，更直接與小弟聯絡到場圍堵，林修伯、梁智勝則亦在
    旁對A8恫嚇為助；並上開犯罪事實㈢之C1槍擊案中，劉丞浩
    負責下手實施，施俊吉應係預謀策劃，後續寶和會復透過「
    AV群組」集合並訓令不得對外談論等情，亦可見施俊吉本件
    負責指揮寶和會上開犯罪事實㈠㈢犯罪、及參與上開犯罪事實
    ㈡犯罪，林修伯、梁智勝本件參與寶和會上開犯罪事實㈡犯罪
    ，劉丞浩本件參與寶和會上開犯罪事實㈠㈢犯罪，陳冠宇、柯
    仲逵、秦俞軒、黃登一本件參與寶和會上開犯罪事實㈠犯罪
    ，均堪認定。
　　至於A10於原審審理中雖改稱：我沒有加入寶和會，我是在
    新聞上看到邵柏傑、林修伯、梁智勝、施俊吉、劉志強是寶
    和會成員（見原審卷三第78至99頁）；A11於原審審理中雖
    改稱：我都是看新聞及外界傳言，才會說邵柏傑是寶和會前
    任會長及精神領袖，林修伯是寶和會會長，梁智勝是副會長
    ，施俊吉是幹部（見原審卷三第156至167頁）。但兩人於偵
    查中之證述，各從自身不同之經歷出發，結論終歸相同，有
    如上述，難道亦係C1槍擊案等相關新聞所分別教導？所謂遭
    媒體所誤導，要屬不實，自不能採。
　　至於公訴意旨雖另認林修伯係有主持寶和會此犯罪組織，然
    查林修伯雖掛名會長，但本件寶和會犯罪中，僅參與上開犯
    罪事實㈡之A8恐嚇取財案，且林修伯於其中，僅有在當時談
    判現場出聲恫嚇而已，有如上述，則在查無其餘主持具體幫
    務、或在幕後操控上開犯罪事實之進行情形下，僅能認定所
    涉及者僅止於參與犯罪組織之程度。
　３由上所述，此部分犯罪事實，事證至為明確，林修伯、梁智
    勝、施俊吉、劉丞浩、陳冠宇、柯仲逵、秦俞軒上開辯稱並
    無寶和會此犯罪組織，無非係畏罪之空言否認而已，均不可
    採。
四、論罪部分：
　㈠寶和會部分：
　  寶和會係組織犯罪防制條例之所稱犯罪組織，林修伯、梁智
    勝雖為會長、副會長，然本件均查無主持幫務、幕後操控寶
    和會以指揮某特定任務進行之情事，而僅參與上開㈡之犯罪
    事實；施俊吉為寶和會大組長，實際指揮上開㈠㈢犯罪事實之
    進行，並參與上開㈡犯罪事實；劉丞浩，陳冠宇、柯仲逵、
    秦俞軒、黃登一則均聽從施俊吉之號令，均實際參與上開㈠
    之犯罪事實，劉丞浩另執行上開㈢之犯罪事實，均如上述，
    是核施俊吉此部分所為，係犯組織犯罪防制條例第3 條第1 
    項前段之指揮犯罪組織罪；林修伯、梁智勝、劉丞浩、陳冠
    宇、柯仲逵、秦俞軒、黃登一此部分所為，均係犯組織犯罪
    防制條例第3條第1 項後段之參與犯罪組織罪。至於公訴意
    旨認林修伯此部分所為，係犯組織犯罪防制條例第3 條第1 
    項前段之主持犯罪組織罪，則有誤解，有如上述，茲兩者犯
    罪事實同一，爰變更起訴法條如上。
　㈡B1擄人勒贖案部分：
　　核施俊吉、劉丞浩、許祐銓、陳冠宇、柯仲逵所為，均係犯
    刑法第347 條第1 項擄人勒贖罪。其等於對B1擄人勒贖之過
    程中，所為私行拘禁、恐嚇、傷害之行為，為擄人勒贖之手
    段、本質，不另論罪。另核秦俞軒、黃登一所為，均係犯刑
    法第302 條第1 項之私行拘禁罪。至於公訴意旨認秦俞軒、
    黃登一亦涉犯刑法第347 條第1 項擄人勒贖罪嫌，茲基本社
    會事實既屬相同，爰變更起訴法條如上。
　　施俊吉、劉丞浩、許祐銓、陳冠宇、柯仲逵間，就擄人勒贖
    部分有犯意聯絡及行為分擔，應論以共同正犯；黃登一、秦
    俞軒間，就私行拘禁部分與施俊吉、劉丞浩、許祐銓、陳冠
    宇、柯仲逵亦有犯意聯絡及行為分擔，應論以共同正犯。
　㈢A8恐嚇取財案部分：
　　核林修伯、梁智勝、施俊吉所為，均係犯刑法第346 條第3 
    項、第1 項之恐嚇取財未遂罪。林修伯、梁智勝、施俊吉與
    其他在場之寶和會成員間，有犯意聯絡及行為分擔，應論以
    共同正犯。
  ㈣C1槍擊案部分：
　　核施俊吉所為，係犯刑法第271 條第2 項、第1 項之殺人未
    遂罪；劉丞浩所為，係犯槍砲彈藥刀械管制條例第7 條第4 
    項之非法持有手槍罪、同條例第12條第4 項之非法持有子彈
    罪、刑法第271 條第2 項、第1 項之殺人未遂罪。施俊吉、
    劉丞浩間，就殺人未遂部分有犯意聯絡及行為分擔，應論以
    共同正犯。
　㈤罪數：
  １按組織犯罪防制條例係藉由防制組織型態之犯罪活動為手段
    ，以達成維護社會秩序、保障人民權益之目的，乃於該條例
    第3條第1項前段與後段，分別對於「發起、主持、操縱、指
    揮」及「參與」犯罪組織者，依其情節不同而為處遇，行為
    人雖有參與行為，不問其有否實施如詐欺等各該手段之罪，
    均成立本罪，且於其確已脫離或解散該組織之前，該違法行
    為，仍繼續存在，即為行為之繼續，屬單純一罪；亦即，參
    與犯罪組織，乃加入犯罪組織成為組織之成員，而不問參與
    組織活動與否，犯罪即屬成立，至其行為是否仍在持續中，
    則以參加組織活動或保持聯絡為斷，是以，參與犯罪組織罪
    ，在性質上屬於行為繼續之繼續犯；另主持或參加以犯罪為
    宗旨之犯罪組織者，其一經主持或參加，犯罪固屬成立，惟
    在未經自首或有其他事實證明其確已脫離該犯罪組織以前，
    其違法情形仍屬存在，在性質上屬行為繼續之繼續犯（最高
    法院108年度台上字第3596號、104年度台上字第2108號判決
    意旨參照）。又刑法上一行為而觸犯數罪名之想像競合犯存
    在之目的，在於避免對於同一不法要素予以過度評價。自然
    意義之數行為，得否評價為法律概念之一行為，應就客觀構
    成要件行為之重合情形、主觀意思活動之內容、所侵害之法
    益與行為間之關連性等要素，視個案情節依社會通念加以判
    斷。刑法刪除牽連犯之規定後，原認屬方法目的或原因結果
    ，得評價為牽連犯之二犯罪行為間，如具有局部之同一性，
    或其行為著手實行階段可認為同一者，得認與一行為觸犯數
    罪名之要件相侔，依想像競合犯論擬。倘其實行之二行為，
    無局部之重疊，行為著手實行階段亦有明顯區隔，依社會通
    念難認屬同一行為者，應予分論併罰。因而，行為人以一參
    與暴力犯罪組織，並分工暴力犯罪行為，同時觸犯參與犯罪
    組織罪及其他暴力犯罪，雖其參與犯罪組織之時、地與剝奪
    行動自由、強制、恐嚇之時、地，在自然意義上非完全一致
    ，然二者仍有部分合致，且犯罪目的單一，依一般社會通念
    ，認應評價為一罪方符合刑罰公平原則，應屬想像競合犯，
    如予數罪併罰，反有過度評價之疑，實與人民法律感情不相
    契合，是以倘若行為人於主持、操縱、指揮犯罪組織及參與
    犯罪組織之行為繼續中，先後為數次暴力犯罪，因行為人僅
    為一個主持、操縱、指揮犯罪組織或參與犯罪組織之行為，
    侵害一社會法益，應僅就「首次犯行」論以主持、操縱、指
    揮犯罪組織或參與犯罪組織罪與各該暴力犯罪之想像競合犯
    ，而其後之犯行，為其參與犯罪組織之繼續行為，為避免重
    複評價，當無從將同一組織犯罪之行為割裂再另論一組織犯
    罪罪名，而與其後所犯暴力犯罪從一重論處之餘地。
　　本件寶和會犯罪組織中，林修伯、梁智勝、施俊吉、劉丞浩
    、陳冠宇、柯仲逵、秦俞軒、黃登一所參與或指揮之行為繼
    續中，所犯者固均係以暴力為手段之犯罪，參照上開說明，
    依一般社會通念，認應論為一罪方符合刑罰公平原則，而評
    價以想像競合犯，故林修伯、梁智勝所犯之參與犯罪組織罪
    ，均應與首次所犯之恐嚇取財未遂罪論以想像競合犯，均從
    一重論以參與犯罪組織罪；施俊吉所犯之指揮犯罪組織
    罪，應與首次所犯之擄人勒贖罪論以想像競合犯，從一重論
    以擄人勒贖罪；劉丞浩、陳冠宇、柯仲逵所犯之參與犯罪組
    織罪，均應與首次所犯之擄人勒贖罪論以想像競合犯，均從
    一重論以擄人勒贖罪；秦俞軒、黃登一所犯之參與犯罪組織
    罪，均應與首次所犯之私行拘禁罪論以想像競合犯，均從一
    重論以參與犯罪組織罪。
　２劉丞浩以一行為同時觸犯非法持有手槍罪、非法持有子彈罪
    ，為想像競合犯，應依刑法第55條之規定，從一重之非法持
    有手槍罪處斷。
　３施俊吉所犯擄人勒贖罪、恐嚇取財未遂罪、殺人未遂罪；劉
    丞浩所犯擄人勒贖罪、非法持有手槍罪、殺人未遂罪，犯意
    各別，行為互殊，均應予分論併罰。
五、刑之加重減輕部分：
　㈠施俊吉前因強盜案件，經本院以92年度上訴字第90號判決判
    處有期徒刑7 年，並經最高法院以92年度台上字第3275號判
    決駁回上訴確定，另因違反槍砲彈藥刀械管制條例等案件，
    經本院以95年度上更㈡字第676 號判決判處應執行有期徒刑1
    5年，併科罰金100 萬元，並經最高法院以96年度台上字第1
    585號判決就違反槍砲彈藥刀械管制條例及持有第二級毒品
    罪駁回上訴確定，就販賣毒品部分發回更審，嗣經本院以96
    年度重上更㈢字第78號判決無罪確定，上開案件，經本院以9
    6年度聲減字第654 號裁定定其應執行之刑為有期徒刑15年
    ，併科罰金100 萬元確定，施俊吉於101 年5 月1 日因縮短
    刑期假釋出監並付保護管束，並於105 年4 月1 日保護管束
    期滿未經撤銷，視為執行完畢，有卷內本院被告前案紀錄表
    可憑（見本院卷一第545至556頁），施俊吉受前述有期徒刑
    執行完畢，於有期徒刑執行完畢後5 年內，再因故意犯本案
    有期徒刑以上之罪，為累犯，茲施俊吉前案罪質亦不乏強盜
    之暴力財產犯罪，與本案罪質類同，顯見前罪之徒刑執行無
    成效，自應依刑法第47條第1 項規定加重其刑。
　　柯仲逵前因公共危險案件，經臺灣士林地方法院(下稱士林
    地院)以105 年度士交簡字第103 號判決判處有期徒刑2 月
    確定，於105 年4 月1 日易科罰金執行完畢等情，有卷內本
    院被告前案紀錄表可憑（見本院卷一第557至564頁），因依
    其累犯及犯罪情節，尚無應量處最低法定刑、又不能適用刑
    法第59條減輕規定之情形，依刑法第47條第1 項規定及司法
    院大法官釋字第775 號解釋意旨，仍應加重其刑。
　㈡施俊吉、劉丞浩、許祐銓、陳冠宇、柯仲逵就上開犯罪事實㈠
    部分，於取贖後釋放被害人B1，依刑法第347 條第5 項後段
    之規定，減輕其刑，施俊吉、柯仲逵並依刑法第71條第1 項
    規定，先加後減之。
　㈢黃登一於偵查及原審準備程序中均自白參與犯罪組織之犯行
    ，合於組織犯罪防制條例第8 條第1 項後段偵、審中自白減
    刑之規定，爰依該條項規定，予以減輕其刑。
　㈣林修伯、梁智勝、施俊吉就上開犯罪事實㈡部分，已著手於恐
    嚇取財犯行之實行而不遂，為未遂犯，爰依刑法第25條第2 
    項減輕其刑，施俊吉並依刑法第71條第1 項規定，先加後減
    之。至於林修伯、梁智勝恐嚇取財未遂犯行，因各與所犯之
    參與犯罪組織罪想像競合，該恐嚇取財未遂罪係屬輕罪，但
    此部分減輕事由，仍應由本院於量刑時予以斟酌，於此敘明
    (最高法院108年度台上字第4405、3563號判決意旨參照)。
　㈤對於未發覺之罪自首而受裁判者，得減輕其刑。但有特別規
    定者，依其規定，刑法第62條定有明文。而槍砲彈藥刀械管
    制條例第18條第1 項有對於「犯本條例之罪自首，並報繳其
    持有之全部槍砲、彈藥、刀械者，減輕或免除其刑」之特別
    規定。本件劉丞浩係於具有偵查犯罪權限之公務員發覺其非
    法持有手槍之犯行前，即自行前往新北市政府警察局林口分
    局自首，並報繳所持有之上開槍彈（子彈餘5 顆），應予以
    減輕其刑。
　㈥施俊吉、劉丞浩就上開犯罪事實㈢之著手於殺人犯行之實行而
    不遂，為未遂犯，爰均依刑法第25條第2 項減輕其刑，施俊
    吉並依刑法第71條第1 項規定，先加後減之。又劉丞浩係於
    有偵查犯罪權限之公務員發覺其殺人未遂之犯行前，即自行
    前往新北市政府警察局林口分局自首，並願受裁判，爰依刑
    法第62條前段規定，減輕其刑，並依刑法第70條規定遞減之
    。
　㈦至於組織犯罪防制條例第3條第1項但書、及刑法第59條規定
    ，雖分別定有參與組織犯罪之情節輕微，或犯罪之情狀顯可
    憫恕時，得予減輕其刑。然本件縱以分擔具體犯罪之期間短
    暫者，如秦俞軒為觀，或經認定僅實施非暴力犯罪之林修伯
    、梁智勝，如上開犯罪事實㈡所示，因寶和會此犯罪組織所
    實施之上開犯罪，不但影響社會大眾對治安之信賴，更已造
    成被害人之身心創痛，有如上述，自無何情節輕微或情堪憫
    恕之情形存在，本件自無依上開規定減輕其刑之餘地，於此
    敘明。　
六、上訴駁回之理由：
　㈠施俊吉部分(犯罪事實㈡㈢，及供犯罪所用之物之沒收)：
  １原判決認施俊吉犯上開㈡㈢之犯罪事實，分別依刑法第346 條
    第3 項、第1 項之恐嚇取財未遂罪、刑法第271 條第2 項、
    第1 項之殺人未遂罪予以論處，並審酌其素行，及擔任寶和
    會大組長期間，指揮上開槍擊案件，嚴重破壞社會之治安，
    所為實應嚴懲。犯後又否認犯行，難認有何悔意，更未就A8
    及C1之受害尋求和解，C1並明確表示請求從重量刑（見原審
    書狀卷第167 至169 頁）。再兼衡其自陳為高職畢業之智識
    程度，前在電影公司工作，另擔任酒店幹部，月收入約3 萬
    餘元，須扶養2 個女兒之生活狀況。末斟酌其於共犯中之行
    為分擔程度，分別量處有期徒刑1年、6年，另以原判決附表
    二編號12所示之iphone11手機，為施俊吉所有供與寶和會成
    員聯繫所用之物而予以沒收，經核原判決此部分之認事用法
    俱無違誤，宣告刑及沒收亦稱妥適。
　２至於檢察官就此上訴主張，原判決此部分之量刑結果，衡諸
    施俊吉上開行為樣態與犯後態度，與「量刑趨勢建議系統」
    對應之刑度偏離而過輕，例如該系統就本件殺人未遂案件情
    形，係建議量處9年10月(見本院卷一第175至177頁)。然上
    開量刑資訊系統，因尚未對各種犯罪類型作全面統計，並囿
    於部分資料無法數值化或取樣不足，並非量刑分布全貌，至
    多僅供法院量刑參考，並非據此剝奪或限縮法官審酌個案情
    節適切量刑之裁量權限。又查原判決就施俊吉此部分之科刑
    ，既有審酌刑法第57條所定科刑輕重事項，並無不當或理由
    不備，濫用量刑裁量權限，檢察官就此上訴，自應駁回。
　３另施俊吉就此部分上訴：就①上開犯罪事實㈡部分，主張在公
    眾場合不致發生恐嚇，何況A8也有多名友人如A9、葉旭昇在
    場，及A8之證述，並無法由A9、葉旭昇之證述，上開現場監
    視器畫面或對話紀錄資料予以補強(見本院卷一第345頁)；
    再就②上開犯罪事實㈢部分，主張此係劉丞浩與C1間之消費糾
    紛，其並未參與，不得以客觀事證顯示，與劉丞浩間過從甚
    密，便予以推論，而AV群組對話，僅有關經紀公司之事務，
    A10於偵查中證述寶和會成員如何集合聽令封口，全係道聽
    塗說(見本院卷一第361、365、373、375頁)。均為本院說明
    如何不可採，有如上述，施俊吉此部分上訴並無理由，應予
    駁回。
　㈡劉丞浩部分(犯罪事實㈢，違禁物及供犯罪所用之物之沒收)：
  １原判決認劉丞浩犯上開㈢之犯罪事實，分別論以槍砲彈藥刀械
    管制條例第7 條第4 項之非法持有手槍罪、刑法第271 條第
    2 項、第1 項之殺人未遂罪，並審酌劉丞浩上開所為，嚴重
    破壞社會之治安，復於到案後，刻意假稱犯案動機，誤導檢
    警追查，惡性甚重，且執意否認犯行，難認有何悔意，又未
    與C1和解，C1並明確表示請求從重量刑，有如上述。再兼衡
    其自陳為高職畢業之智識程度，前在廚房工作，月收入3萬
    餘元，無扶養人口之生活狀況，依其於共犯中之行為分擔程
    度，分別量處有期徒刑4年、併科罰金8萬元，罰金如易服勞
    役，以1000元折算1日，及有期徒刑5年，另沒收劉丞浩本案
    所持有扣案如原判決附表二編號33、34所示之手槍1 把、彈
    匣1 個等違禁物，及劉丞浩所有、遂行上開犯罪事實㈢之扣
    案如原判決附表二編號32所示之APPLE 廠牌手機，經核原判
    決此部分之認事用法俱無違誤，宣告刑及沒收亦稱妥適。
　２至於檢察官就此上訴主張，①原判決此部分之量刑結果，衡諸
    劉丞浩上開行為樣態與犯後態度，與「量刑趨勢建議系統」
    對應之刑度偏離而過輕，例如該系統就本件殺人未遂案件情
    形，係建議量處9年10月。又②劉丞浩投案時，手機內檔案均
    已刪除，對於手槍來源及槍擊動機，均交代不實，顯係為減
    輕犯罪成本，避免檢警追查幕後共犯才出面自首，應不得減
    輕其刑(見本院卷一第175至178頁)。然上開量刑資訊系統，
    僅供法院量刑參考。而刑法自首，乃為使犯罪事實易於發覺
    並節省訴訟資源，如犯罪之人在犯罪未發覺前，向該管公務
    員表明其犯罪事實，而接受裁判時，即構成得減輕其刑條件
    ，至於自首之犯人是否真心悔悟，與自首減刑條件之構成無
    關（最高法院98年度台上字第2371號判決意旨參照），故劉
    丞浩於未為有偵查權之機關或公務員發覺前，主動供出非法
    持有手槍及殺人未遂之客觀犯行，雖就非法持有手槍部分，
    未能使檢警查獲上手，且就殺人未遂部分，否認犯罪並提出
    上開抗辯，難認存有悔意，亦與自首之要件不生影響，故原
    判決就此均認符合自首情形，而各依法減輕其刑，有如上述
    ，再審酌刑法第57條所定科刑輕重事項，就劉丞浩此部分行
    為分別予以量處，並無不當或理由不備，濫用量刑裁量權限
    之處，檢察官就此上訴，自應駁回。
　３另至於劉丞浩此部分上訴，除仍主張①本件純因加入C1健身房
    後，因與C1有口角紛爭，被C1直播攻擊，公布電話號碼，使
    其受到粉絲電話騷擾，才持槍欲找C1理論，但見面就算情緒
    失控，也僅對C1手腳開槍，且尚留5顆子彈未擊發，即轉身
    前往自首，足見本件絕非他人教唆取C1性命外，亦以②其事
    後已自首繳交槍枝，而主張原審無論就非法持有手槍或殺人
    未遂之量刑，均屬過重(見本院卷一第435至439頁)。然上開
    辯稱並不可採，原判決之科刑亦稱妥適，已如上述，此部分
    上訴自不可採，應予駁回。
七、撤銷原判決之理由：
　㈠林修伯部分(寶和會及犯罪事實㈡)：　
　　林修伯應係於參與寶和會此犯罪組織中，為上開犯罪事實㈡
    之犯行，而從一重論以組織犯罪防制條例第3條第1 項後段
    之參與犯罪組織罪，且雖成立想像競合之刑法第346 條第3 
    項、第1 項之恐嚇取財未遂罪，係屬輕罪，該未遂之減輕事
    由，仍應說明論列，並於量刑時一併衡酌，尤其本件不得宣
    告強制工作，有如下述，原判決以主持犯罪組織罪予以論科
    ，又未就恐嚇取財未遂罪減輕之部分於刑之減輕事由中予以
    說明，或於量刑時審酌，甚至宣告強制工作，均有未合，故
    雖①檢察官上訴主張，涉及犯罪組織及其後實施之犯行，應
    係數行為；及原判決未能充分審酌林修伯於寶和會內之階層
    及分工，及寶和會犯罪之所得、規模、次數，所為之量刑仍
    屬過輕(見本院卷一第168、172、174頁)，並②林修伯上訴主
    張，只係單純經營酒店事務，為此巧遇A8，而A8片面指訴或
    A8轉述之累積證據，如A9、林尚緯於偵查中之證述、或A8與
    他人之對話紀錄，憑信性均有不足，暨A9、葉旭昇、A10、A
    11於原審審理中之上開證述，應足為其有利之認定(見本院
    卷二第305至309頁)。然上開上訴理由，除刑之部分，因林
    修伯並非論以主持犯罪組織罪，且有於量刑時衡酌恐嚇取財
    未遂減輕之必要，已如上述，量刑基礎有變，檢察官再為指
    摘過輕，並無理由外，其餘檢察官或林修伯所指各節，亦均
    不可採，除強制工作部分如下所述外，餘亦經本院論斷如上
    ，而均無理由，但原判決此部分因有上開未合，仍應由本院
    予以撤銷改判。
　㈡梁智勝部分(寶和會及犯罪事實㈡)：
　１梁智勝於上開參與寶和會此犯罪組織期間，犯上開㈡之犯罪事
    實，原判決雖依組織犯罪防制條例第3條第1 項後段之參與
    犯罪組織罪予以論處，但未就成立想像競合之較輕刑法第34
    6 條第3 項、第1 項恐嚇取財未遂罪，說明論列該減刑事由
    ，或於量刑時一併衡酌，尚有未合。
　２至於①檢察官上訴主張，涉及犯罪組織及其後實施之犯行，應
    係數行為；及原判決未能充分審酌梁智勝於寶和會內之階層
    及分工，及寶和會犯罪之所得、規模、次數情節，所為之量
    刑仍屬過輕，暨有宣告強制工作之必要(見本院卷一第168、
    172、174、178頁)，及②梁智勝上訴主張，A8等證人多係C1
    槍擊案爆發，才在警方及新聞報導之不當影響下對其為不利
    之證述，且A9、林尚緯之證述亦係聽自A8而來，不可採信，
    暨其中葉旭昇於原審審理中之證述，應足為其有利之認定(
    見本院卷一第298、300、301頁)。然上開上訴理由，除刑之
    部分，因梁智勝於量刑時，需衡酌恐嚇取財未遂減輕之必要
    ，已如上述，量刑基礎有變，檢察官指摘輕判，已無理由外
    ，其餘檢察官或梁智勝所指各節，或為本院之上開說明指出
    如何不可採，請求宣告強制工作部分，亦不可採，有如下述
    ，而均無理由，但原判決此部分因有上開未合，仍應由本院
    予以撤銷改判。
　㈢施俊吉部分(起訴書之犯罪事實一㈠㈡，寶和會及犯罪事實㈠，
    犯罪所得之沒收，定應執行刑)：
　１施俊吉①關於起訴書犯罪事實一㈠㈡部分，因相關接見錄音不得
    作為證據，致無法認定施俊吉有於上開期間加入寶和會並指
    揮D1、E1槍擊案，更不得宣告強制工作，均如下述，原判決
    仍認定施俊吉有於107年7月19日前某日加入寶和會，指揮起
    訴書犯罪事實一㈠之實施，並獲有100萬元之犯罪所得，而諭
    知沒收，另就起訴書犯罪事實一㈡部分，以施俊吉成立組織
    犯罪防制條例第3 條第1 項前段之指揮犯罪組織罪，及刑法
    第305條之恐嚇危害安全罪，並從一重之指揮犯罪組織罪為
    處斷，且宣告強制工作，均有未合，施俊吉上訴主張不應就
    此負責(見本院卷一第309、319頁)，尚屬有理。又②關於上
    開犯罪事實㈠部分，施俊吉係於指揮寶和會此犯罪組織之行
    為中，首次為該犯罪事實之實行，其上開指揮犯罪組織罪，
    應與擄人勒贖罪論以想像競合犯，從一重論以擄人勒贖罪，
    原判決僅論以擄人勒贖罪，不但未合，且未能於量刑時，充
    分評價指揮犯罪組織罪部分之犯罪情節；又施俊吉此部分犯
    罪所得，最後應係710萬元，有如上述，原判決認定係747萬
    元，並予以宣告沒收，亦未及斟酌施俊吉事後已賠償B1和解
    金80萬元，獲B1請求從輕量刑，有如下述，致此部分之量刑
    及沒收之宣告，亦有不合，檢察官上訴主張，原判決此部分
    量刑過輕，亦非無稽(見本院卷一第175至177頁)。
　２至於檢察官上訴主張，涉及犯罪組織及其後實施之犯行，應
    係數行為，則無理由，已如上述。
　３至於施俊吉上訴：就①上開犯罪事實㈠部分，主張確實有楊凱
    博對紅景天之債權存在，其他共犯或劉志強亦係如此陳述，
    只成立私行拘禁罪(見本院卷一第337至342頁)；又就②加入
    寶和會此犯罪組織部分，主張AV群組為經紀公司群組，上開
    臺北市○○區○○○路0段00號0樓亦為經紀公司之處所，而用以
    認定此部分犯罪事實之上開證人於偵查中證述，並非親見親
    聞，而屬傳聞，不得為不利於其之認定(見本院卷一第378至
    379頁)，則均不足採，本院已詳論如上，此部分上訴自無理
    由。
  ４但原判決此部分，因有上開未合，仍應由本院予以撤銷改判
    ，又原判決就施俊吉所定應執行刑部分，已失所附麗，應併
    予撤銷。
  ㈣劉丞浩部分(寶和會及犯罪事實㈠，犯罪所得之沒收，定應執
    行刑)：
　１劉丞浩就上開犯罪事實㈠部分，係於參與寶和會此犯罪組織之
    行為中，首次為該犯罪事實之實行，然此部分犯罪所得，現
    金部分應達60萬元，原判決就此認定僅15萬元，再與兌領之
    支票款120萬元、及遭退票之如附表編號5至8所示之支票合
    計，宣告沒收，不但未洽，亦未及斟酌劉丞浩事後已賠償B1
    和解金80萬元，獲B1請求從輕量刑，有如下述，致此部分之
    量刑及沒收之宣告，亦稍有不合；且本件不得宣告強制工作
    ，有如下述，原判決仍命其入勞動場所強制工作，亦有未合
    。
　２至於檢察官上訴主張，①涉及犯罪組織及其後實施之犯行，應
    係數行為，及②原判決此部分之量刑結果，衡諸劉丞浩上開
    行為樣態與犯後態度，與「量刑趨勢建議系統」對應之刑度
    偏離而過輕(見本院卷一第168、175至177頁)。然上開量刑
    資訊系統，僅供法院量刑參考，且劉丞浩事後業與B1達成和
    解，均如上述，量刑基礎有變，檢察官再指摘量刑過輕，已
    無理由，其餘檢察官所指，亦無理由，有如上述。
  ３至於劉丞浩上訴：就①上開犯罪事實㈠部分，主張本件應只構
    成私行拘禁，因其係處理受讓自楊凱博對B1之債權，此有劉
    志強之證述，甚至B1亦稱施俊吉到場便說有人叫他來討債為
    佐(見本院卷一第425、427頁)；又就②加入寶和會此犯罪組
    織部分，主張無論AV群組之上開成員組成或對話內容，及有
    關證人之證述，均未能證明其有何明確參與犯罪組織之情事
    (見本院卷一第422至423頁)，則均不足採，本院已詳論如上
    ，此部分上訴亦無理由。
　４但原判決此部分，因有上開未合，仍應由本院予以撤銷改判
    ，又原判決就劉丞浩所定應執行刑部分，已失所附麗，應併
    予撤銷。
  ㈤許祐銓部分(犯罪事實㈠)：
　　許祐銓就所犯上開犯罪事實㈠，雖有獲得犯罪所得60萬元，
    然事後已賠償B1和解金80萬元，獲B1請求從輕量刑，有如下
    述，原判決未及斟酌，量刑及沒收之宣告，稍有不合。故雖
    ①檢察官上訴主張，觀諸許祐銓此部分犯罪行徑之大膽惡劣
    ，及否認犯行之犯後態度，原判決所為之量刑仍屬過輕(見
    本院卷一第175頁)，並②許祐銓上訴主張，以劉志強或劉丞
    浩均稱本件係處理債務糾紛，甚至B1之友人B5亦稱聽到B2表
    示對方說要處理債務問題，則其協助友人解決金錢糾紛，自
    不成立擄人勒贖(見本院卷一第445至447頁)。然上開上訴理
    由，其中量刑部分，科刑因子已有變動，檢察官再指摘原判
    決之科處過輕，已無理由。而關於本件並無何B1之債務存在
    ，且為許祐銓所知悉，已如上述，至於B5上開所述，本無何
    驚異可言，蓋從施俊吉起，對B1方面人士，以討債對外為名
    ，本屬預想於犯罪後卸詞之說法，不足為有利於許祐銓之認
    定，上訴亦無理由，但原判決此部分因有上開未合，仍應由
    本院予以撤銷改判。
　㈥陳冠宇(寶和會及犯罪事實㈠)：
    陳冠宇於參與寶和會此犯罪組織之行為中，犯上開犯罪事實
    ㈠，僅有獲得犯罪所得60萬元，有如上述，原判決就此認定
    為75萬元，且未及斟酌其事後已賠償B1和解金80萬元，獲B1
    請求從輕量刑，有如下述，併致量刑及沒收之宣告，稍有不
    合；另本件並不得宣告強制工作，有如下述，原判決仍命其
    入勞動場所強制工作，亦有不合。故雖①檢察官上訴主張，
    涉及犯罪組織及其後實施之犯行，應係數行為，且以此部分
    犯罪之行徑惡劣，及陳冠宇於進入審理後，與劉丞浩、柯仲
    逵均互相迴護，統一辯稱係在處理劉丞浩之債權為觀，原判
    決所為之量刑仍屬過輕(見本院卷一第168、175頁)，並②陳
    冠宇上訴，主張上開犯罪事實㈠部分，其係應許祐銓之邀集
    ，為劉丞浩追討債務，只有單純妨害B1之行動自由，其餘要
    求贖金、取贖、兌現支票等，都未參與，應只構成私行拘禁
    罪(見本院卷一第383、393頁，本院卷三第123、131、133、
    135、137頁)；另亦主張未曾參與寶和會，因A10或同案被告
    秦俞軒於原審審理中，亦係如此證述(見本院卷三第119、12
    1頁)。然上開上訴理由，檢察官所指量刑失當者，事後更已
    出現減輕科刑之因素存在，檢察官再主張過輕，已無理由，
    其餘上訴意旨，則無理由，有如上述。又關於本件如何認定
    陳冠宇知情B1並無債務存在，已如上述，自不因查無陳冠宇
    另有參與金錢談判或取款過程，致受影響。至於同案被告之
    陳述，無論係關於上開犯罪事實㈠，或與寶和會有關部分，
    辯詞均甚一致，而此並不可採者，已如上述，本不容彼此互
    執為有利之認定依據，且縱有A11於原審審理中之改稱，對
    於寶和會此犯罪組織之認定上，並無影響，亦如上述，其上
    訴亦無理由。但原判決此部分因有上開未合，仍應由本院予
    以撤銷改判。
　㈦柯仲逵部分(寶和會及犯罪事實㈠)：
　１柯仲逵於參與寶和會此犯罪組織之行為中，犯上開犯罪事實㈠
    ，係獲得犯罪所得60萬元，原判決就此認定為75萬元，尚有
    未洽，且其事後已賠償B1和解金80萬元，獲B1請求從輕量刑
    ，有如下述，原判決未及斟酌，所為量刑及沒收之宣告，亦
    稍有不合；另本件不得宣告強制工作，有如下述，原判決仍
    命其入勞動場所強制工作，亦有不合。
　２至於檢察官上訴主張，①涉及犯罪組織及其後實施之犯行，應
    係數行為；且②以此部分犯罪行徑之惡性，及柯仲逵與劉丞
    浩、陳冠宇於審理中互相迴護，均稱係在為劉丞浩討債為觀
    ，原判決所為之量刑仍屬過輕(見本院卷一第168、175頁)，
    然柯仲逵事後尚有得予酌量減輕刑責之因素出現，已如上述
    ，檢察官再指摘過重，本無理由，其餘上訴意旨之無理由，
    則如上述。
　３至於柯仲逵上訴，①主張其亦係應劉丞浩之要求一起向B1追討
    債務，且在B1遭到關押期間，還有自行出國，除可證其就上
    開犯罪事實㈠，應只構成私行拘禁罪外，亦可證明未參加任
    何犯罪組織，否則豈可如此行動自由；另②主張其上開公共
    危險前案，雖經執行完畢，但與上開犯罪事實㈠之罪質不同
    ，難認其有特別惡性及刑罰反應力薄弱，應不得以累犯規定
    加重其刑(見本院卷一第276至277、281頁)。然關於柯仲逵
    如何知悉對B1並無債權存在，及確可認定其有參加寶和會，
    已如上述。而其於B1遭關押期間，雖曾短暫出國，有如上述
    ，但犯罪組織，本不以成員之持續參與為必要，且若柯仲逵
    真不受寶和會、施俊吉之指揮，又何必於回國後又開始輪班
    盯著B1？又關於累犯規定之適用，依司法院大法官釋字第77
    5 號解釋意旨，係在一律加重最低本刑，於不符合刑法第 5
    9 條所定要件之情形下，致生行為人所受之刑罰超過其所應
    負擔罪責之個案時，才由法院就該個案裁量是否加重最低本
    刑，本件原無應量處最低法定刑、又無適用刑法第59條在內
    減輕規定之情形，已如上述，縱前案並非擄人勒贖之類似犯
    罪，適用累犯規定加重其刑，原無不當，其上訴亦無理由。
　４但原判決此部分因有上開未合，仍應由本院予以撤銷改判。
　㈧秦俞軒部分(寶和會及犯罪事實㈠)：
　１秦俞軒於參與寶和會此犯罪組織之行為中，犯上開犯罪事實㈠
    ，查無獲得任何犯罪所得，然事後已賠償B1和解金60萬元，
    獲B1請求從輕量刑，有如下述，原判決未及斟酌，量刑稍有
    不合，秦俞軒上訴請求從輕量刑，尚屬有理(見本院卷一第4
    13至415頁)。
　２至於檢察官上訴主張，①涉及犯罪組織及其後實施之犯行，應
    係數行為；又②秦俞軒既係聽從施俊吉之指揮，於B1遭擄走
    之當晚即前往被關押之地下室，並負責日後看管，卻一度稱
    當時未見到施俊吉，迴護施俊吉於原審審理時所辯稱本件毫
    無參與，應係知悉全盤犯罪事實為擄人勒贖，才致如此，不
    可僅論以私行拘禁罪；且③以此部分犯罪行徑之惡性，及事
    後否認擄人勒贖犯行之態度為觀，原判決量處刑度過輕，且
    未宣告強制工作，均有未洽(見本院卷一第168、171至172、
    175、178頁)。然秦俞軒之不能認定知悉本件係屬擄人勒贖
    案件，已如上述，不能因其於辯稱過程中，未提及施俊吉有
    在該停車場親自下令其看管B1，即反推其應知悉與B1間並無
    何債務糾紛存在。又現已出現對秦俞軒減輕科刑之因素，有
    如上述，且本件無法宣告強制工作，又如下述，檢察官再以
    量刑及保安處分為指摘，並無理由，至於其餘上訴意旨，亦
    無理由，已如上述。
　３至於秦俞軒上訴，主張①參與寶和會部分，因有關證人或手機
    鑑識結果內容，並未有犯罪之具體內容，縱有㈠之犯罪事實
    ，亦應僅屬多人共同犯罪，不得逕以犯罪組織視之；及②主
    張以其上開參與情節輕微，顯可憫恕，應有組織犯罪防制條
    例第3條第1項但書、刑法第59條等減輕其刑規定之適用，且
    可宣告緩刑(見本院卷一第404至408、417至418頁)。然依上
    開手機鑑識結果、核諸有關證人之證述，及本案犯罪事實情
    節，已可認定寶和會係屬犯罪組織，且其確有參與，有如上
    述。而雖秦俞軒本件並非全程看管B1，但以其上開一經通知
    ，便於深夜時間趕至關押現場之情形為觀，益見寶和會此犯
    罪組織確有具備上命、下從之關係存在，不因其事後未持續
    參與，受到影響。再者，B1於深夜遭人擄走，後續被控制行
    動自由，既如上述，於社會治安情節之侵害，顯然重大，秦
    俞軒既係下手負責看管之人，更具惡性，而有執行刑之宣告
    必要，自無以上開規定予以減輕其刑並宣告緩刑之空間，其
    上訴並無理由。
　４但原判決此部分因有上開未合，仍應由本院予以撤銷改判。
　㈨黃登一部分(寶和會及犯罪事實㈠)：
　　黃登一於參與寶和會此犯罪組織之行為中，犯上開犯罪事實
    ㈠，有獲得犯罪所得30萬元，有如上述，原判決就此認定為8
    萬元，並據此宣告沒收，尚有未洽。至於檢察官上訴主張，
    ①涉及犯罪組織及其後實施之犯行，應係數行為；又②黃登一
    既係直接聽命於施俊吉，而前往B1被關押之地下室，負責日
    後看管，並獲得高額報酬，亦應知悉全盤犯罪事實為擄人勒
    贖才是，不得僅論以私行拘禁罪(見本院卷一第168、171至1
    72頁)。然黃登一可分得之報酬，原應僅15萬元，係因未轉
    交秦俞軒一半，才致保有30萬元，但此與劉丞浩等人得到之
    60萬元相比，數額明顯有所差距，更難以黃登一有聽從施俊
    吉指示負責輪班看守B1，即推論其知悉本件對於B1並無合法
    債權存在，而論以擄人勒贖罪。其餘檢察官之上訴要旨，則
    無理由，已如上述。但原判決此部分因有上開未合，仍應由
    本院予以撤銷改判。  
八、量刑部分：
    爰審酌林修伯前有毒品、傷害，施俊吉前有強盜、槍砲、毒
    品，陳冠宇前有詐欺、毒品，柯仲逵前有公共危險、妨害風
    化、恐嚇之前科，均見素行非佳。並參諸本件林修伯、梁智
    勝、陳冠宇、柯仲逵、秦俞軒、黃登一於參與寶和會此犯罪
    組織下所為上開犯行，及施俊吉除上開犯罪事實㈡㈢外、身為
    寶和會重要成員，指揮上開犯罪事實㈠之實行，惡性最重，
    並劉丞浩除上開犯罪事實㈢外，於參與寶和會時所為上開犯
    罪事實㈠之犯行等情節，暨林修伯、梁智勝對A8恐嚇取財，
    犯罪僅止於未遂階段，尚未使A8受到款項損失，以上案件對
    社會治安造成破壞之程度。再兼衡其等對於此部分所涉案件
    否認、承認及辯稱之上開內容，事後僅施俊吉、劉丞浩、許
    祐銓、陳冠宇、柯仲逵、秦俞軒有與B1共以460萬元達成和
    解(施俊吉、劉丞浩、許祐銓、陳冠宇、柯仲逵各給付80萬
    元，秦俞軒給付60萬元)，並給付和解金完畢，而獲B1同意
    從輕量刑，有卷內B1刑事陳述狀及附件和解筆錄可稽(見本
    院卷四第443至447頁)。末考量其等自陳均屬青壯年人士，
    多有親屬待照養，並均接受高職教育等生活情況、智識程度
    等一切情狀，而依其等之行為分擔情節，就林修伯、梁智勝
    、許祐銓、陳冠宇、柯仲逵、秦俞軒、黃登一所犯各罪，分
    別量處如主文第2、3、6、7、8、9、10項所示之刑，及就施
    俊吉、劉丞浩於寶和會成員期間犯上開犯罪事實㈠部分，分
    別量處如主文第4、5項所示之刑，並就施俊吉、劉丞浩上開
    撤銷改判所處之刑，與上開經上訴駁回之部分，依犯罪之次
    數、情節、所犯數罪整體之非難評價，分別定其等應執行之
    刑如主文第12、13項所示(劉丞浩部分係有期徒刑部分經定
    其應執行之刑)。
　　且以寶和會此犯罪組織實施本件犯罪所影響之社會治安情形
    ，及被害人遭受損害之情節為觀，凡所宣告之刑，自均有執
    行之必要，以符事理，本件並無從宣告緩刑，併此敘明。
九、保安處分：
　　按犯第1項之罪者，應於刑之執行前，令入勞動場所，強制
    工作，其期間為3年，組織犯罪防制條例第3條第3項固定有
    明文，惟106年4月19日修正公布之組織犯罪防制條例第3條
    第3項規定：「犯第1項之罪者，應於刑之執行前，令入勞動
    場所，強制工作，其期間為3年。」（嗣107年1月3日修正公
    布第3條，但本項並未修正）就受處分人之人身自由所為限
    制，違反憲法比例原則及憲法明顯區隔原則之要求，與憲法
    第8條保障人身自由之意旨不符，應自本解釋公布之日起失
    其效力，業經司法院大法官釋字第812號解釋在案。則就指
    揮或參與犯罪組織者，於刑之執行前，令入勞動場所，強制
    工作之規定，既經司法院大法官認定違憲，且自解釋公布之
    日起失其效力，本案自無從宣告強制工作，附此敘明。
十、沒收部分：
　  犯罪所得，屬於犯罪行為人者，沒收之；前2項之沒收，於
    全部或一部不能沒收或不宜執行沒收時，追徵其價額；犯罪
    所得已實際合法發還被害人者，不予宣告沒收或追徵，刑法
    第38條之1第1項前段、第3項、第5項分別定有明文。又按共
    同正犯犯罪所得之沒收、追徵，應就各人所分得之數為之。
    所謂各人「所分得」之數，係指各人「對犯罪所得有事實上
    之處分權限」而言。因此，若共同正犯各成員內部間，對於
    犯罪所得分配明確時，應依各人實際所得宣告沒收（最高法
    院107年度台上字第2989號判決意旨參照）。
    上開㈠犯罪事實所得之現金980 萬元及如附表編號1 至3 所
    示支票，均由施俊吉親自取贖。①現金部分，劉丞浩、許祐
    銓、陳冠宇、柯仲逵於本院審理中，均自承有透過劉丞浩轉
    交，自施俊吉處收到60萬元報酬(見本院卷四第54、56至58
    頁)，施俊吉並表示曾交付30萬元報酬與黃登一，囑其與秦
    俞軒對分(見本院卷四第57頁)，但查無秦俞軒後續確有分得
    。則施俊吉之現金部分，應仍保有710萬元所得（計算式：9
    80萬元-【60萬元×4】-30萬元=710萬元）。②又如附表編號1
     至3 所示之支票部分，經施俊吉交付劉丞浩處理，由許祐
    銓協助兌領如附表編號1 所示之支票，如數領出現金100 萬
    元後交給劉丞浩收取，如附表編號2 、3 所示之支票因不獲
    兌現，嗣經原創公司以如附表編號4 至8 所示之支票換回，
    其中如附表編號4 所示之支票，再經許祐銓協助兌領，如數
    領出現金20萬元後交給劉丞浩收取，其餘如附表編號5 至8 
    所示之支票，則不獲兌現，均如上述。故支票部分，係由劉
    丞浩經兌領取得120 萬元，遭退票之如附表編號5 至8 所示
    之支票，仍為劉丞浩所持有。
　  劉丞浩所犯上開㈢之犯罪事實，於犯案前即已預告其友人C2
    於其消失後，將會有人帶錢來找C2，並請C2用該筆金錢償還
    在外之債務，嗣於劉丞浩收押禁見後，即由許祐銓將25萬元
    之現金交給C2，並交代係用以清償劉丞浩之債務等情，亦如
    上述，足見此25萬元應屬劉丞浩之犯罪所得。
    基上，施俊吉計有710萬元之犯罪所得，劉丞浩計有205 萬
    元(計算式：60萬元＋120萬元＋25萬元＝205萬元)、及如附表
    編號5 至8 所示支票之犯罪所得，許祐銓、陳冠宇、柯仲逵
    各有60萬元之犯罪所得，黃登一亦有30萬元之犯罪所得。茲
    施俊吉、劉丞浩、許祐銓、陳冠宇、柯仲逵有與B1達成和解
    ，施俊吉、劉丞浩、許祐銓、陳冠宇、柯仲逵均已給付80萬
    元在案，參照上開說明，應自犯罪所得中扣除，故本件應對
    施俊吉之630萬元(計算式：710萬元－80萬元＝630萬元)，及
    劉丞浩之145萬元(計算式：205萬元－60萬元【以原犯罪所得
    而非給付之和解金為準】＝145萬元)及上開持有支票，並黃
    登一之30萬元，予以宣告沒收，並於全部或一部不能沒收或
    不宜執行沒收時，追徵其價額。
　　至於許祐銓、陳冠宇、柯仲逵因所給付B1之和解金(均80萬
    元)，已超過各自犯罪所得(均60萬元)，扣除後，即無庸再
    予沒收或追徵。
十一、黃登一經合法傳喚，無正當理由不到庭，爰不待其陳述逕
      行判決。
貳、不另為無罪諭知部分：
一、施俊吉就D1槍擊案即起訴書犯罪事實一㈠全部：
  ㈠公訴意旨略以：
　　寶和會前因仲介人D1（真實年籍姓名詳卷）介入處理土方公
    司股權買賣事宜，欲加以教訓D1，遂由於107 年7 月19日前
    某日加入寶和會之施俊吉，指示黃啟文對D1進行槍擊，並表
    示開槍報酬為500 萬元。黃啟文接受指令後，於107 年7 月
    19日12時15分許，持自備之可發射金屬子彈具有殺傷力之改
    造手槍（內含制式子彈6 顆），前往址為臺北市○○區○○路00
    0 巷0 號之洗車場旁埋伏，並趁D1至該洗車場取車之際，持
    上開槍彈朝D1連續擊發6 發子彈，隨即逃逸離去，致D1右小
    腿遭子彈射擊貫穿，而受有右側小腿兩處撕裂傷之傷害（傷
    害部分未據告訴）。黃啟文嗣於107 年8 月17日自行前往臺
    北市政府警察局中山分局投案，並謊稱係受真實姓名年籍不
    詳綽號「仔仔」成年男子之指示為之(黃啟文所涉持有槍彈
    部分，前經臺灣臺北地方法院【下稱臺北地院】以107 年度
    訴字第931 號判決有期徒刑3 年6 月確定)。黃啟文於入監
    執行前，就寶和會前承諾之報酬500 萬元，經施俊吉自其中
    取走100 萬元後，取得所餘之400 萬元，黃啟文並將其中60
    萬元交付其不知情之家屬A5使用。黃啟文於108 年9 月9 日
    入監執行後，寶和會組織成員即不定期前往接見，並給付其
    每月3 萬元之安家費，作為黃啟文執行寶和會命令而服刑之
    代價。
　　因認施俊吉所為亦涉犯組織犯罪防制條例第3條第1項前段之
    指揮犯罪組織罪嫌。
　㈡然按犯罪事實應依證據認定之，無證據不得認定犯罪事實，
    刑事訴訟法第154條第2項定有明文。又證據之證明力，雖由
    法院本於確信自由判斷，但不得違背經驗法則及論理法則、
    且無證據能力、未經合法調查之證據，不得作為判斷之依據
    ，刑事訴訟法第155條復有明文。
　  本件公訴意旨認施俊吉於107年7月19日前，即係寶和會之大
    組長，而指示黃啟文於上開時、地，對D1進行槍擊，所舉之
    主要證據及其內容，除有關D1遭黃啟文所槍擊部分確可認定
    外，其餘關於黃啟文係受施俊吉以寶和會大組長之身分所指
    示部分，並無法憑諸A3、A4於偵訊中之臆測或傳聞證述、及
    A5於偵訊中有關黃啟文事後拿取金錢(包括A5之帳戶資料)所
    為證述等，予以推認，而黃啟文於監獄之接見錄音譯文，雖
    可為佐證，然因於訴訟上使用該證據資料，即過度侵害受刑
    人之秘密通訊自由，而應禁止使用，此部分事實即不能認定
    ，茲析述如下：
  １依黃啟文之自承（見北院107訴931卷第129頁），及卷內偵查
    報告（見偵13卷第7至9頁、121至131頁）、監視器畫面截圖
    及採證照片（見偵13卷第25至32、135至152、163至177頁、
    偵14卷第33至47、392至474頁）、內政部警政署刑事警察局
    107年7月26日刑紋字第1070074096號鑑定書（見偵13卷第15
    3至159頁）、內政部警政署刑事警察局107年10月25日刑鑑
    字第1070075465號鑑定書（見偵14卷第225至231頁）、臺北
    市政府警察局鑑定書及附件照片（見偵14卷第119至123、28
    5至295、345至350、353至361頁）、國防醫學院三軍總醫院
    附設民眾診療服務處診斷證明書（見偵14卷第201頁）、現
    場勘察報告（見偵14卷第299至319頁）、勘察採證同意書、
    現場圖（見偵14卷第324至327、329、331至334、335至341
    頁）、臺北地院107年度訴字第931號判決（見原審卷四第27
    至33頁），固可認黃啟文於107年7月19日12時15分許，持可
    發射金屬子彈具有殺傷力之改造手槍（內含制式子彈6顆）
    ，前往址為臺北市○○區○○路000巷0號之洗車場旁埋伏，並趁
    D1至該洗車場取車之際，持上開槍彈朝D1擊發6發子彈，隨
    即逃逸離去，致D1右小腿遭子彈射擊貫穿，而受有右側小腿
    兩處撕裂傷之傷害（傷害部分未據告訴），且黃啟文嗣於10
    7年8月17日自行前往臺北市政府警察局中山分局投案時，稱
    係受真實姓名年籍不詳綽號「仔仔」成年男子之指示為之。
　２然①A3於偵查中雖證稱：我於108年8、9月間加入寶和會，我
    知道的第1件案子，是黃啟文去做的，他於107年間涉及1件
    臺北市中山區的槍擊案，在他犯案時我還沒有加入寶和會，
    但於108年6、7月間，黃啟文跟我說他要去自首（應指服刑
    ）了，叫我們要乖一點，後來我聽別人說他就是因為之前槍
    砲的案件要進去執行，黃啟文有跟我說他是幫公司去開槍的
    。黃啟文主動投案好像是因為公司受不了警察掃蕩，讓酒店
    業績變很差，所以「俊哥」（即施俊吉）他們就決定叫黃啟
    文直接去投案，當時「俊哥」跟「強哥」（即劉志強）說這
    是公司的意思，叫黃啟文自己去投案。黃啟文的安家費是「
    俊哥」交代「強哥」處理，有部分是用匯款的。「強哥」有
    叫我去給黃啟文會客，我主要都是為了給他安家費才去會客
    ，安家費都是「強哥」拿給我的。因為安家費是「俊哥」指
    示「強哥」處理，黃啟文這條槍擊案應該就是「俊哥」這組
    人馬指示的，但具體執行方式我不清楚。據我所知，槍手在
    執行前會先拿到1筆安家費用，之後如果入監的話就會定期
    發給（見偵11卷第621至635頁）。又②A4於偵查中雖證稱：
    之前在新北市三重區長壽西街「強哥」租屋處，黃啟文因為
    那件槍擊案要入監的時候，我聽到「強哥」交代「阿砲」（
    即黃啟文）入監後要乖一點，不要違反裡面的規定，「強哥
    」還跟「阿砲」說，公司即寶和會已經答應1個月會給他3萬
    元做為薪水。之前我還聽過「阿砲」跟「寶哥」講電話，電
    話中「寶哥」是叫黃啟文「阿文」，當時「阿砲」是開擴音
    ，所以我在旁邊也有聽到他們的對話，「寶哥」叫「阿文」
    不要等到通緝後才要去執行，並希望他不要在外面一直吃藥
    ，「阿砲」掛完電話後，有跟我說對方是「寶哥」。黃啟文
    是幫公司去開槍的，「強哥」之前有提到過，如果幫公司開
    槍，一個月固定就可以拿3萬塊（見偵10卷第669至677頁）
    。而③A5於偵查中雖證稱：黃啟文有曾經拿大額的現金回家
    給我，他講是60萬元，他有拿一些走，我沒有看他拿多少錢
    ，但最後我看是30萬元，我把這30萬元存起來（見偵11卷第
    565 至567 頁，卷附A5之帳戶定期存款存單計息明細查詢亦
    顯示有定期存款30萬元，見偵11卷第561頁）。
　　然觀諸A3上開所述：「我聽別人說」、「黃啟文主動投案好
    像是」、「黃啟文這條槍擊案應該就是」、「具體執行方式
    我不清楚」，及A4上開所述：「我聽到『強哥』交代」、「『
    強哥』之前有提到過」等語，可知A3、A4於偵查中之證述內
    容，多係臆測、或傳聞而來，自需其他事證加以佐證。而黃
    啟文拿現金回家，其緣由為何，亦無法單憑A5上開之證述查
    明。但黃啟文不論於偵查或原審審理中，均係類似：是在夜
    店認識「仔仔」，我跟「仔仔」說我剛關出來沒錢，我想賺
    錢，「仔仔」就給我開槍的任務（見原審卷三第330頁）A5
    的錢來源為何，我不清楚（見原審卷三第332頁）公司給的
    安家費是由劉志強給的，是臺北市中山區百富酒店給其之圍
    事費用（見偵11卷第226頁）等之迴避供述，遑論施俊吉就
    此提起上訴，根本否認涉有公訴意旨此部分所指之犯行(見
    本院卷四第279頁)。則依上開證據資料，仍不得遽以認定施
    俊吉有以寶和會大組長之身分指示黃啟文槍擊D1，無待贅言
    。
　３而公訴意旨對此，雖提出黃啟文之監獄接見譯文(見偵11 卷
    第165至193頁)，主張其中確有「3萬」、「60萬」、「終身
    俸」、「總共拿500萬」、「100萬『俊哥』拿去了啊」等內容
    (109年1月3日、109年4月10日、109年6月8日之接見錄音)，
    而足為上開證據資料之佐證，然查：
　⑴上開黃啟文於監獄行刑法109年7月15日修正施行前，在監獄
    中與他人之接見時，經監獄所為之談話錄音，過往實務，依
    修正前該法第65條規定：「接見時，除另有規定外，應加監
    視；如在接見中發見有妨害監獄紀律時，得停止其接見」，
    咸認監所於受刑人接見時，對其談話內容予以錄音，並不構
    成違法監聽，錄音亦屬監視受刑人接見之方式，為依法令之
    行為，而非出於不法手段所取得(最高法院93年度台上字330
    4號判決意旨參照)。
　⑵然刑事訴訟法所謂「證據禁止」，主要有二層內涵，一是證
    據取得禁止，乃國家機關應依法定要件或程序取得證據之行
    為規範，不符法定要件或程序即不得取證‧‧‧；其二是證據
    使用禁止，乃禁止法院將已取得之特定證據，作為裁判之基
    礎‧‧‧二者內涵不同，不存在必然連動關係，亦即‧‧‧合法取
    得證據亦不必然容許法院使用，應分別以觀(最高法院106年
    度台上字1161號判決意旨參照)。又法院適用刑事訴訟法第1
    55條第2項關於證據能力之概括規定，即無證據能力之證據
    不得作為判斷之依據時，應注意憲法優位性原則，貫徹憲法
    保護基本權之客觀價值，及履行我國業已施行之公民與政治
    權利公約有關規定，更屬當然。
　⑶實則，司法院大法官釋字第756號解釋已指出：憲法第 12 條
    規定「人民有秘密通訊之自由」，旨在確保人民就通訊之有
    無、對象、時間、方式及內容等事項，有不受國家及他人任
    意侵擾之權利，此項秘密通訊自由乃憲法保障隱私權之具體
    態樣之一，為維護人性尊嚴、個人主體性及人格發展之完整
    ，並係保障個人生活私密領域免於國家、他人任意侵擾及維
    護個人資料之自主控制，所不可或缺之基本權利。而法律使
    受刑人入監服刑，目的在使其改悔向上，適於社會生活，並
    非在剝奪其一切自由權利。其理由書並註明：參照聯合國大
    會 1990 年 12 月 14 日 A/RES/45/111 號決議通過之受監
    禁者待遇基本原則第 5 點規定，除可證明屬監禁所必要之
    限制外，所有受監禁者均保有其在世界人權宣言，以及經濟
    社會文化權利國際公約、公民與政治權利國際公約及其任擇
    議定書所規定之人權及基本自由。而公民與政治權利公約第
    17條第1項，原即明定：「任何人之私生活、家庭、住宅或
    通信，不得無理或非法侵擾，其名譽及信用，亦不得非法破
    壞」。
　　甚者，監獄行刑法於109年7月15日修正施行後之第71條，復
    明定：「監獄對受刑人之接見，除法律另有規定外，應監看
    並以錄影、錄音方式記錄之，其內容不得違法利用。有事實
    足認有妨害監獄秩序或安全之虞者，監獄得於受刑人接見時
    聽聞或於接見後檢視錄影、錄音內容」。
　　綜上，應認監獄對受刑人於接見時談話之錄音，須於有事證
    足認與監獄之秩序或安全維護有關時，才得加以檢視，否則
    即屬侵害受刑人亦得主張之憲法上秘密通訊自由權利，亦與
    公民與政治權利公約第17條之規定意旨不符。
　⑷本件檢察官之於109年10至11月間，向各該監獄函調黃啟文上
    開接見之錄音檔，係為偵辦殺人未遂案件(按：即上開C1槍
    擊案)，此見卷內臺灣新北地方檢察署當時命法務部矯正署
    嘉義、臺北監獄將上該資料過署參辦之函稿即明(見本院卷
    六第41、42頁)，顯然其初始調取及後續檢視之目的，與黃
    啟文所在監獄之秩序或安全維護，全然無涉，參照上開說明
    ，此對黃啟文於監獄中與他人接見時之秘密通訊自由，該憲
    法上基本權及公民與政治權利公約第17條所定之權利，業已
    構成侵害。故雖各該監獄於黃啟文與他人接見時，對其談話
    內容予以錄音，並不構成違法監聽，而非出於不法手段，黃
    啟文上開接見譯文於審理中是否容許作為證據，仍應進行個
    案之利益衡量，即權衡所涉公、私利益，決定是否禁止使用
    之，以合乎比例原則（自主性證據使用禁止）。
　  茲黃啟文此部分被訴涉犯組織犯罪防制條例第3 條第1 項之
    參與犯罪組織罪嫌，檢察官所主張參與情節，即黃啟文上開
    持有槍彈事實，前經臺北地院以107 年度訴字第931 號判決
    判處罪刑確定，有如上述，因該參與犯罪組織行為，與前案
    非法持有可發射子彈具殺傷力之槍枝之犯行，具想像競合犯
    之裁判上一罪之關係，為該確定判決效力所及，而應諭知免
    訴，詳如下述，則使用黃啟文上開接見錄音譯文，對追訴黃
    啟文此部分參與犯罪組織行為之公共利益上，原無何實益可
    言。
　　至於施俊吉本件成立之組織犯罪防制條例第3條第1項前段之
    指揮犯罪組織罪，原係繼續性之行為，而為本院以其於指揮
    犯罪組織期間對B1擄人勒贖、對A8恐嚇取財、對C1槍擊，就
    其最先所犯，論以想像競合，故縱使施俊吉被訴107 年7 月
    19日前某日即已指揮犯罪組織犯行部分，因黃啟文上開接見
    錄音譯文不得作為證據，無法供與其他證據資料相互勾稽，
    致此期間之指揮犯罪組織行為，應自犯罪事實中予以減縮，
    對追訴之公共利益而言，亦無造成嚴重不當之侵害。
　　綜上，既然使用黃啟文上開接見錄音譯文作為證據，即屬對
    其於憲法上之秘密通訊自由基本權造成侵害，並有違公民與
    政治權利公約第17條規定意旨，且追訴黃啟文或施俊吉此部
    分所涉之參與或指揮犯罪組織犯行，實益難謂重大，均如上
    述，應認使用黃啟文上開接見錄音譯文，其本身所造成之私
    益侵害，已超過所能保全之公益，不符比例原則，而須自主
    性地禁止其作為證據。　　
　４綜上所述，本件公訴意旨認施俊吉於107年7月19日前，即係
    寶和會之大組長，而指示黃啟文於上開時、地，對D1進行槍
    擊，在黃啟文於監獄之接見錄音譯文，因過度侵害其秘密通
    訊自由之私益，經衡諸此部分犯行之追訴公益，應予禁止使
    用後，茲檢察官所舉其餘證據資料，就施俊吉此部分涉及指
    揮犯罪組織部分，無非臆測、傳聞或無足證明之證述，自屬
    不能認定犯罪，而此部分與前述施俊吉經論科之犯行，因有
    一罪之關係，故就此不另為施俊吉無罪之諭知。
二、施俊吉就被害人E1槍擊案即起訴書犯罪事實一㈡中指揮犯罪
    組織部分：
　㈠公訴意旨略以：
　　寶和會因故欲恐嚇E1（真實年籍姓名詳卷），遂由於108 年
    6 月13日前某日加入寶和會之施俊吉，指示陶彥誠至E1位於
    臺北市內湖區之住處（地址詳卷）持槍射擊大門進行恐嚇，
    並表示開槍報酬為70萬元，及嗣後入監每月3 萬元之安家費
    ，陶彥誠隨即以Google Map搜尋並記憶施俊吉所述之該址，
    並於108 年6 月14日11時14分許，持自備之可發射金屬子彈
    具有殺傷力之改造手槍（內含制式子彈3 顆、非制式子彈2 
    顆及不具殺傷力子彈1 顆），抵達該址E1之住處前，對大門
    連續擊發3發制式子彈，致該鐵門玻璃破損、鐵門凹陷，且
    使斯時在屋內之許佳雯等人心生畏怖。陶彥誠開槍後，旋即
    換搭數輛不同計程車逃逸，並將上開槍枝（內尚含非制式子
    彈2 顆及不具殺傷力子彈1 顆）丟棄在新北市淡水區漁人碼
    頭旁之河中，嗣返回其前委由劉丞浩承租之臺北市○○區○○街
    000 號0 樓000 室藏身，施俊吉並於當日至陶彥誠該址藏身
    處交付陶彥誠30萬元現金，供其躲藏、逃亡之用。嗣經警方
    循線於108 年6 月21日，至前址藏身處逮捕陶彥誠，並扣得
    現金30萬元，復依其供述，至新北市淡水區漁人碼頭旁，打
    撈扣得上開槍枝（內含非制式子彈2 顆及不具殺傷力子彈1 
    顆），陶彥誠並謊稱係因與萬少丞有口角糾紛，得知其出入
    該址，故至該址開槍云云(陶彥誠所涉持有槍彈、恐嚇危害
    安全及毀損部分，前經士林地院以108 年度審訴字第737 號
    判決有期徒刑3 年8 月、7 月，應執行有期徒刑4 年確定)
    。陶彥誠於108 年6 月22日因另案入監執行，就寶和會組織
    前承諾之報酬，由劉丞浩指派律師於108年6 月下旬某日交
    付陶彥誠之家屬A6共43萬元，每月安家費部分，由劉丞浩、
    黃晨銨按月交付數萬元不等之現金與陶彥誠之家屬，作為陶
    彥誠執行寶和會命令而服刑之代價。
　　因認施俊吉所為亦涉犯組織犯罪防制條例第3條第1項前段之
    指揮犯罪組織罪嫌。
　㈡本件公訴意旨認施俊吉於108 年6 月13日前，即係寶和會之
    大組長，而指示陶彥誠於上開時、地，對E1進行槍擊，所舉
    之主要證據及其內容，除有關E1遭陶彥誠所槍擊部分確可認
    定外，其餘A2於偵訊中之指證，已為自身於原審審理中所推
    翻，至於A3於偵訊中之證述，則多屬臆測、傳聞，而A6於偵
    訊中有關陶彥誠事後拿取金錢(包括A6之帳戶資料)所為證述
    ，亦無法予以推認，茲作為佐證之陶彥誠於監獄中接見錄音
    譯文，因於訴訟上使用該證據資料，亦過度侵害受刑人之秘
    密通訊自由，而應禁止使用，此部分事實同屬不能認定，茲
    析述如下：
　１依陶彥誠之自承（見偵12卷第21至35頁、原審卷一第421至42
    5頁），E1、許佳雯偵查中之證述（見偵16卷第174至176頁
    ），及卷內監視器錄影畫面截圖（見偵3卷第73至77頁、偵1
    2卷第43至47、49至51、57至62頁）、自願受搜索同意書、
    新北市政府警察局刑事警察大隊搜索扣押筆錄暨扣押物品目
    錄表（見偵12卷第37至41頁）、施俊吉車號000-0000號車輛
    詳細資料報表（見偵12卷第63頁）、租賃契約書照片（見偵
    3卷第77至78頁），並士林地院108年度審訴字第737號判決
    （見偵12卷第9至17頁），固可認陶彥誠於108年6月14日11
    時14分許，持自備之可發射金屬子彈具有殺傷力之改造手槍
    （內含制式子彈3顆、非制式子彈2顆及不具殺傷力子彈1顆
    ），抵達前址E1之住處前，對大門連續擊發3發制式子彈，
    致該鐵門玻璃破損、鐵門凹陷，且使斯時在屋內之許佳雯等
    人心生畏怖。陶彥誠開槍後，旋即換搭數輛不同計程車逃逸
    ，並將上開槍枝（內尚含非制式子彈2顆及不具殺傷力子彈1
    顆）丟棄在新北市淡水區漁人碼頭旁河中，嗣於同日20時許
    ，返回其前委由劉丞浩承租之臺北市○○區○○街000號0樓000
    室藏身，施俊吉並於同日21時許，至陶彥誠該址藏身處。嗣
    經警方循線比對監視器畫面，於108年6月21日10時22分許，
    至前址藏身處逮捕陶彥誠，並扣得現金30萬元，復依其供述
    ，至新北市淡水區漁人碼頭旁，打撈扣得上開槍枝（內含非
    制式子彈2顆及不具殺傷力子彈1顆），陶彥誠並稱係因與萬
    少丞有口角糾紛，得知其出入該址，至該址開槍。
　２然A2於①偵查中雖證稱：約在案發前1 個月，陶彥誠遇到施俊
    吉表示缺錢又遭通緝，希望有打工機會，施俊吉表示要想一
    下。到108 年6 月13日公祭場合，施俊吉說有案子可以給陶
    彥誠，說開槍恐嚇他們，不要打到人，打門就好，並唸地址
    給陶彥誠，陶彥誠當場用google map搜尋並記憶，施俊吉表
    示後續如果被抓不用擔心，他會處理，報酬一開始會先給50
    萬元，之後每月有3 萬元，施俊吉沒有提供槍枝，他知道陶
    彥誠自己有槍。隔天陶彥誠就去開槍了，事發後陶彥誠回到
    之前劉丞浩幫他租的房子，之後施俊吉就到該處拿30萬元給
    陶彥誠，並表示能躲就盡量躲。陶彥誠被抓到時，謝政翰律
    師就自動來找他，陶彥誠沒有給付律師費，警詢時因想趕快
    結束製作筆錄，和律師討論後，陶彥誠就隨便說是跟人家吵
    架，不想講出上面的人。陶彥誠入監後，於會客時有問A6有
    沒有拿到錢，A6說有人給她40萬元，每個月A6去會面時，陶
    彥誠都會詢問安家費是否有收到，也有請A6記載，A6說每個
    月的安家費都會存起來，可以安心。劉志強等朋友也會去會
    客，是去關心及說明安家費的事，每個月都會存3,000 元零
    用錢給陶彥誠使用（見原審卷三第405至413頁）。但嗣於②
    原審審理中，卻係稱：沒有人指使陶彥誠犯案，是因為先前
    在酒店與他人發生口角一時氣憤（見原審院卷三第132頁）
    ，陶彥誠之前有投資100萬元在百富酒店，是劉志強幫忙投
    資的，每個月才有3萬元分紅（見原審卷三第137頁），而推
    翻自身先前所為之證述。
　３至於A3於偵訊中，雖有證述：陶彥誠的案子，是我在男模會
    館開幕時，聽到其他人在聊天說他被查獲時，身上還是家裡
    還有槍枝，並說要回公司後要再討論這件事情，因為會館不
    適合談。據我所知，槍手在執行之前會先拿1筆安家費，之
    後如果入監的話，就會定期發給。公司後來有給陶彥誠安家
    費，應該是施俊吉交代下面的人去辦的，我不知道陶彥誠是
    跟誰的，具體誰在處理我不清楚（見偵11卷第621至635頁）
    。然由A3上開「聽到他人」、「據我所知‧‧‧應該是」、「
    具體‧‧‧我不清楚」所述，可知其偵查中之證述，亦屬臆測
    、傳聞而來。
　４而A6於偵訊中雖證述：陶彥誠另案入監執行後，由謝政翰律
    師於108年6月下旬某日，與陶彥誠之家屬A6約在臺北市復興
    SOGO館外之頂呱呱交付43萬元，每月陶彥誠於108年8月30日
    自監所寄送2萬元之匯票1張給A6，謝政翰律師於108年9、10
    月間某日，與A6約在上開頂呱呱交付3萬元，嗣由劉丞浩分
    別於108年10月16日、12月5日、12月19日、109年1月16日、
    2月17日、3月20日，與A6約在上開頂呱呱或A6住處前交付4
    萬元、12萬元、6萬元、6萬元、6萬元、6萬元，後由黃晨銨
    以轉帳方式，分別於109年5月17日、6月16日、7月15日、8
    月15日、9月18日、11月20日交付5萬元、5萬元、6萬元、6
    萬元、6萬元、12萬元給A6，陶彥誠經扣案之30萬元，發還
    後亦經陶彥誠寄送30萬元之匯票1張給A6，陶彥誠並於每次A
    6接見時，均向A6確認是否按時收到錢（見偵11卷第761至76
    4頁，亦可見A6之帳戶資料等，如卷內A6扣案帳冊影本【見
    偵11卷第739至741頁】、A6元大銀行存款存摺影本【見偵11
    卷第743至747頁】、A6手機LINE對話紀錄截圖【見偵11卷第
    751至758頁】)。然A2於原審審理中，已改稱陶彥誠之前有
    投資100萬元在百富酒店，每個月才有3萬元分紅，有如上述
    ，陶彥誠於審理迄今，亦否認上開款項與E1槍擊案有關(見
    原審卷一第422頁)。
　５綜上，於欠缺其他佐證之情形下，上開證據資料尚不得認定
    施俊吉有以寶和會大組長之身分指示陶彥誠槍擊E1，亦屬當
    然。公訴意旨對此所提出，內有「你一個月還有5萬(按：指
    陶彥誠)」、「店沒開啊‧‧‧都沒收入了啊‧‧‧你的有啊(按：
    指陶彥誠)」等內容(108年10月16日、109年5月18日之接見
    錄音)之陶彥誠之監獄接見譯文(見原審卷三第415至451頁)
    ，雖主張其中足為上開證據資料之佐證，然查：
　⑴本件檢察官亦係為偵辦殺人未遂案件(按：即上開C1槍擊案)
    ，而於109年11月間，向監獄函調陶彥誠上開接見之錄音檔
    ，此見卷內臺灣新北地方檢察署當時命法務部矯正署臺北監
    獄將上該資料過署參辦之函稿即明(見本院卷六第43頁)，其
    調取及檢視之目的，與陶彥誠所在監獄之秩序或安全維護，
    並無關係，參照上開說明，此對陶彥誠於監獄中與他人接見
    時之秘密通訊自由，該憲法上基本權及公民與政治權利公約
    第17條所定之權利，確已構成侵害，亦應進行個案之私益、
    公益間之比例原則衡量，決定是否禁止使用之。
　⑵茲陶彥誠此部分亦係被訴涉犯組織犯罪防制條例第3 條第1 
    項之參與犯罪組織罪嫌，而檢察官所主張參與情節，即陶彥
    誠上開所涉持有槍彈、恐嚇危害安全及毀損部分事實，前經
    士林地院108年度審訴字第737號判決判處罪刑確定，有如上
    述，因該參與犯罪組織行為，與前案之非法持有可發射子彈
    具殺傷力之槍枝之犯行，具想像競合犯之裁判上一罪之關係
    ，為該確定判決效力所及，而應諭知免訴，詳如下述，故使
    用陶彥誠上開接見錄音譯文，對追訴陶彥誠此部分參與犯罪
    組織行為之公共利益上，同無何實益可言。
　　又施俊吉本件成立之組織犯罪防制條例第3條第1項前段之指
    揮犯罪組織罪，原為本院以其於指揮犯罪組織之繼續期間，
    對B1擄人勒贖、對A8恐嚇取財、對C1槍擊，而就其最先所犯
    ，論以想像競合，並於此部分罪名之量刑時，予以審酌在案
    ，有如上述。故施俊吉被訴108 年6 月14日前某日即已指揮
    犯罪組織犯行部分，因陶彥誠上開接見錄音譯文不得作為證
    據，無法供與其他證據資料相互勾稽，致此期間之指揮犯罪
    組織行為，應自犯罪事實中予以減縮，此部分對追訴之公共
    利益而言，原無造成嚴重不當之侵害。至於施俊吉此部分犯
    罪如果成立，雖另會構成刑法第305條之恐嚇危害安全罪，
    有如下述，但該罪與施俊吉所犯之上開犯罪事實㈠㈡㈢相比，
    罪質顯然較輕，對於完成對犯罪之偵、審及執行上之實益，
    影響亦為有限。
　　綜上，既然使用陶彥誠上開接見錄音譯文作為證據，即屬對
    其於憲法上之秘密通訊自由基本權造成侵害，並有違公民與
    政治權利公約第17條規定意旨，且追訴陶彥誠或施俊吉此部
    分所涉之犯行，實益難謂重大，均如上述，應認使用陶彥誠
    上開接見錄音譯文，其本身所造成之私益侵害，已超過所能
    保全之公益，不符比例原則，亦須自主性地禁止其作為證據
    。　　
　６綜上所述，本件公訴意旨認施俊吉於108 年6 月14日前，即
    係寶和會之大組長，而指示陶彥誠於上開時、地，對E1進行
    槍擊，在陶彥誠於監獄之接見錄音譯文，因過度侵害其秘密
    通訊自由之私益，經衡諸此部分犯行之追訴公益，應予禁止
    使用後，茲檢察官所舉其餘證據資料，就施俊吉此部分涉及
    指揮犯罪組織部分，無非臆測、傳聞或不足以證明之證述，
    其犯行自屬不能認定，而此部分與前述施俊吉經論科之犯行
    ，因為一罪之關係，故就此不另為施俊吉無罪之諭知。
參、無罪部分：
    施俊吉就被害人E1槍擊案(即起訴書犯罪事實一㈡)中恐嚇危
    害安全部分：
    公訴意旨就本判決貳、二之陶彥誠對E1槍擊案，雖主張施俊
    吉另涉犯刑法第305條之恐嚇危害安全罪，然該案件依公訴
    意旨所提出之上開證據資料，於陶彥誠之監獄接見錄音譯文
    不得使用後，並無法認定係施俊吉所指示，已如上述，自應
    就此部分為施俊吉無罪之諭知。　
肆、免訴部分：　
一、公訴意旨略以：黃啟文於107 年7 月19日前某日、陶彥誠於
    108 年6 月14日前某日，加入3 人以上以實施強暴、脅迫、
    恐嚇為手段或最重本刑逾5 年有期徒刑之刑之罪，具有持續
    性或牟利性之有結構性寶和會犯罪組織，並受施俊吉之指揮
    ，分別於前揭時、地為起訴書犯罪事實一㈠㈡部分之犯行，因
    認黃啟文、陶彥誠均涉犯組織犯罪防制條例第3 條第1 項參
    與犯罪組織罪嫌等語。
二、按案件曾經判決確定者，應諭知免訴之判決，刑事訴訟法第
    302 條第1 款定有明文。按刑事訴訟法第302 條第1 款規定
    「案件曾經判決確定者，應諭知免訴之判決」，係以同一案
    件，已經法院為實體上之確定判決，該被告應否受刑事制裁
    ，既因前次判決而確定，不能更為其他有罪或無罪之實體上
    裁判，此項原則，關於實質上一罪或裁判上一罪（如連續犯
    、牽連犯、想像競合犯），其一部事實已經判決確定者，對
    於構成一罪之其他部分，亦均應適用，此種事實係因審判不
    可分之關係在審理事實之法院，就全部犯罪事實，依刑事訴
    訟法第267 條規定，本應予以審判，故其確定判決之既判力
    自應及於全部之犯罪事實（最高法院32年上字第2578號判例
    、49年台非字第20號判例、60年台非字第77號判例意旨參照
    ）。又法律上一罪之案件，無論其為實質上一罪（接續犯、
    繼續犯、集合犯、結合犯、吸收犯、加重結果犯）或裁判上
    一罪（想像競合犯及刑法修正前之牽連犯、連續犯），在訴
    訟上均屬單一性案件，其刑罰權既僅一個，自不能分割為數
    個訴訟客體。而單一案件之一部犯罪事實曾經有罪判決確定
    者，其既判力自及於全部，其餘犯罪事實不受雙重追訴處罰
    （即一事不再理），否則應受免訴之判決（最高法院98年度
    台非字第30號判決意旨參照）。
三、經查，黃啟文於107 年7 月19日前某日、陶彥誠於108 年6 
    月14日前某日，加入前揭公訴意旨所指之3 人以上以實施強
    暴、脅迫、恐嚇為手段或最重本刑逾5 年有期徒刑之刑之罪
    ，具有持續性或牟利性之有結構性寶和會犯罪組織後，所參
    與之犯行，即分別係臺北地院107 年度訴字第931 號判決、
    士林地院108年度審訴字第737 號判決所示，參照上開說明
    ，因與非法持有可發射子彈具殺傷力之槍枝之犯行，為想像
    競合犯之裁判上一罪之關係。茲因上開犯行，業分別於108 
    年5 月21日經臺北地院107 年度訴字第931 號判決確定，於
    109 年5 月11日經士林地院108 年度審訴字第737 號判決確
    定在案，有如上述，則黃啟文、陶彥誠本案被訴參與犯罪組
    織罪部分，既為前開確定判決效力所及，原判決以公訴意旨
    就其等加入寶和會而涉嫌參與犯罪組織之犯行再行起訴，應
    依刑事訴訟法第302 條第1 項規定，均為免訴之諭知，經核
    尚無違誤。
四、檢察官就此提起上訴，以涉及犯罪組織及其後實施之犯行，
    應係數行為(見本院卷一第168頁)，而主張黃啟文、陶彥誠
    所均涉犯之組織犯罪防制條例第3 條第1 項參與犯罪組織罪
    嫌，並不受前開確定判決效力所及，並無理由，已如上述，
    應予駁回。
據上論斷，應依刑事訴訟法第369條第1項前段、第364條、第299
條第1項前段、第300條、第368條、第371條、第373條，判決如
主文。
本案經檢察官陳詩詩提起公訴，檢察官高肇祐提起上訴，檢察官
丁俊成到庭執行職務。
中　　華　　民　　國　　111 　年　　8 　　月　　16　　日
                  刑事第十一庭  審判長法　官  張江澤
                                      法　官  郭惠玲
                                      法　官  梁志偉
以上正本證明與原本無異。
恐嚇危害安全部分，不得上訴。
其餘部分，如不服本判決，應於收受送達後20日內向本院提出上
訴書狀，其未敘述上訴之理由者並得於提起上訴後20日內向本院
補提理由書（均須按他造當事人之人數附繕本）「切勿逕送上級
法院」。
                                      書記官  林明慧
中　　華　　民　　國　　111 　年　　8 　　月　　16　　日

附表：       編號 支票號碼 發票人 發票日 付款人 面額 備註 1 000000000 原創公司 108 年10月31日 第一銀行建成分行 100 萬元 已兌領 2 000000000 原創公司 108 年11月15日 第一銀行建成分行 100 萬元 退票 3 000000000 原創公司 108 年12月15日 第一銀行建成分行 100 萬元 退票 4 000000000 原創公司 109 年1 月8 日 第一銀行建成分行 20萬元 已兌領 5 000000000 原創公司 109 年2 月25日 第一銀行建成分行 30萬元 退票 6 000000000 原創公司 109 年3 月25日 第一銀行建成分行 30萬元 退票 7 000000000 原創公司 109 年4 月25日 第一銀行建成分行 60萬元 退票 8 000000000 原創公司 109 年5 月25日 第一銀行建成分行 60萬元 退票 

附件：
見臺灣新北地方檢察署110年12月8日新北檢錫玄109偵31746字第
1100117702號函暨附件(本院卷四第335至429頁)。
編號 時間 施俊吉手機鑑識內容 備註 1 2020/9/17 上午04：14：28 紅中： 俊哥剛剛東堂的桌有辦法聯絡電話嗎 ①施俊吉與微信名稱「紅中」對話。 ②本院卷四第338頁。     2 2020/9/17  上午04：14：47 紅中： 剛剛直接嗆我和堂的店又怎樣  3 2020/9/17  上午05：39：13 紅中： 哥我剛剛打給你是因為我有跟他們說這是我們家老哥的店不要鬧  4 2020/9/17 上午05：39：29 紅中： 後來他直接回我那又怎樣  5 2020/9/17  上午05：41：27 紅中： 所以才打給你  6 2020/9/17 上午05：46：04 JUN： 我知道  7 2017/7/31  下午10：46：32 煥棨： 忠孝麗緻 ①施俊吉與微信名稱「煥棨」對話。 ②本院卷四第339頁。  8 2017/7/31  下午10：46：37 煥棨： 你有沒掛  9  2017/7/31  下午10：47：23 JUN： 沒有耶！但那是和堂的店！可以處理  10 2017/2/17  下午07：28：42 JUN： 我在板橋和堂餐會 ①施俊吉與微信名稱「小屁孩」對話 。 ②本院卷四第339頁。 11 2020/9/17 上午05：50：27 JUN： 昨天半夜發生在香閣 ①施俊吉與微信名稱「Monkey」（邵柏傑）對話。 ②本院卷四第339至340頁。  12 2020/9/17 上午05：51：25 JUN： 東堂對上瘋狗偉還有和堂的  13 2020/9/17 上午05：52：16 JUN： 鳥事一件！還是讓你知道一下  14 2020/9/17 上午07：25：41 Monkey： 有打起來嗎  15 2020/9/17  上午11：55：32 JUN： 有  16 2017/6/22  下午07：42：29 未知： 他說看新聞和堂出事了，有人被抓 ①施俊吉與微信名稱「 雯 」對話。 ②本院卷四第340頁。  17 2017/6/22  下午07：42：54 雯： 所以想關心你一下  18 2017/6/22 下午07：43：01 JUN： 我知道！不關我們的事  19 2017/6/22 下午07：43：16 JUN： 一群小屁孩  20 2019/7/24 上午04：34：34 顏誠： 阿富說他好像從別的堂口跳去寶和會的，不過不確定跟誰 ①施俊吉與微信名稱「顏誠」對話。 ②本院卷四第341頁。  21 2019/7/24  上午04：34：48 JUN： 應該不是了  22 2019/7/24 上午04：34：59 JUN： 我全沒看過  23 2019/7/25  下午10：14：39 煥棨： 你要用什麼名字 ①施俊吉與微信名稱「煥棨」對話。 ②本院卷四第341頁。 24 2019/7/25  下午10：15：47 煥棨: 寶和俊？  25 2017/3/25 上午11：53：35 JUN： 姐，我給他的時間到晚上八點！八點前我還沒拿到，我直接開始抓人 ①施俊吉與微信名稱「小路 Natalie 」對話。 ②本院卷四第342頁。  26 2017/3/25  上午11：54：08 JUN： 翻拍給他看！我是寶和阿俊   27 2017/3/25  上午11：54：18 JUN： 叫他記住  28  聊天資訊（13） 群組名稱     AV群組 ①通訊軟體微信AV群組設立、邀請加入等手機畫面翻拍照片及群組內相關人員之對話。 ②本院卷四第342頁、第343頁、第346頁 、第347頁、第348頁、第349頁、第350頁、第351頁、第352頁 、第353頁、第354頁、第355頁、第356頁、第357頁、第358頁 、第359頁、第360頁、第362頁、第363頁、第364頁、第365頁 、第366頁、第367頁、第368頁、第369頁。  29  JUN Liang～梁邀請加入群組  30  修 Liang～梁邀請加入群組  31  Liang～梁 WeChat ID：liang1975515 地區：八王子市，日本 備註和標籤 電話號碼：0000000000 朋友權限 朋友圈 更多訊息  32 2020/3/16 下午06：37：56 JUN： 年輕人在我那個群就好  33 2020/3/16  下午06：38：26 Liang～梁： 年輕人都退出這個群  34 2020/3/16 下午06：38：42 Liang～梁： 幹部留著  35 2020/3/18 上午03：15：12 修： 誰在公司？   36 2020/3/18 下午08：12：24 Liang～梁： 明天幹部各自通知有領薪的人員到。其餘無薪人員不用過來。  37 2020/3/18 下午08：13：30 JUN： 收  38 2020/4/2  上午12：25：20 修： 明天晚上七點公司開會  39 2020/4/2  上午12：26：44 JUN： 收  40 2020/4/5  上午04：22：08 修： 問一下誰在公司  41 2020/4/5 上 午04：23：02 JUN： 大哥，等一下我問  42 2020/4/7  下午01：41：02 未知： 2：30前安排15人在公司等。  43 2020/4/18  上午12：54：24 Liang～梁： 明天早上公祭8點到公司全員參加著黑西裝白襯衫。  44 2020/4/18  上午11：05：41 Liang～梁： 全部回公司  45 2020/4/18  下午08：31：13 JUN： 星期一早上十點公司集合  46 2020/5/10 上午12：28：53 Liang～梁： 星期一晚上7點全部到公司   47 2020/5/10 上午01：34：48 Liang～梁： 除了俊、龍、麥、志偉外其餘星期一晚上7點到公司。  48 2020/5/18 下午04：43：56 WEI： 吉米…你要工地有沒有人去顧啊  49 2020/5/18 下午04：44：26 WEI： 上禮拜顧的零零落落  50 2020/5/18 下午04：50：38 修： 工地現在誰在？  51 2020/5/18 下午07：52；49 JIMMY WANG： 哥 每天都有在群組拍照打卡 離開他也有回報 我都會準時在盯 現在都有固定搭配一台車到現場  52 2020/5/28 下午09：34：12 修： 群組的人明天下午13：30公司集合  53 2020/5/30  下午05：58：03 JUN： 顧中山北星期一開始！我第一班！接著麥克、志偉、傑瑞、吉米！以此類推  54 2020/5/30  下午05：59：38 JUN： 有問題的現在先說  55 2020/6/1  上午10：15：53 JUN： 中山北第一班(俊)打卡到  56 2020/6/2  下午04：37：07 未知： 中山北第二班(麥可)打卡撤  57 2020/6/2  下午11：12：39 修： 如果拉警報就全員過去這地址  58 2020/6/3  上午10：10：05 WEI： 第三班…到  59 2020/6/4  上午10：14：43 傑瑞： 中山北 第四班傑瑞到  60 2020/6/5  上午10：20：13 未知： 中山北今天改八樓 值班人員到  61 2020/6/5  下午09：28：46 Liang～梁： 傑瑞、搖頭、志強、吉米、小蒙以上五組人，下星期一開始每天晚上各派1人駐守敦化公司，時間晚上9：30-早上5點。  62 2020/6/5  下午09：35：42 修： 明天下午4點五組頭到公司開會  63 2020/6/8   上午10：25：48  JIMMY WANG： 中山北今天改八樓 值班人員到  64 2020/6/9  上午04：06：33 修： 公司誰在？  65 2020/6/9  上午04：21：17 修： 操你媽的是在混三小的……  66 2020/6/10 下午11：27：56 Liang～梁： 從今天開始喝酒群組解散，中山、工地、晚上公司由各組幹部每日在Av上面回報人員上下班。  67 2020/6/11  上午01：06：32 Liang～梁： 各組幹部交代組員把喝酒群都刪除。  68 2020/6/11  下午02：58：27 JIMMY WANG： 工地jimmy到  69 2020/6/11  下午09：27：37 蒙： 公司晚班 小周到  70 2020/6/11  下午10：39：46 修： 公司班就不用講了  71 2020/6/12 下午01：16：10 Liang～梁： 工地值班- 6/15（一）吉米組 6/16（二）小豪＋小蒙組員 6/17（三）志強組 6/18（四）傑瑞組員＋搖頭組員 6/19（五）傑瑞組員＋搖頭組員 6/20（六）吉米組 6/21（日）志強組員＋小蒙組員 6/22（一）吉米組 6/23（二）小豪＋搖頭組員 6/24（三）志強組 6/25（四）傑瑞組 6/26（五）搖頭組 6/27（六）小蒙組 6/28（日）傑瑞組員＋搖頭組員 6/29（一）吉米組 6/30（二）小豪  72 2020/6/15 下午10：13：51 Liang～梁： 一、小豪 二、搖頭 三、自強 四、傑瑞 五、小蒙 六、吉米。每天晚上駐守敦化公司。時間晚上9：30-早上5點 。  73 2020/6/22 上午11：22：42 Liang～梁： 京華城工地所有上班人員暫時休息，等候通知。  74 2020/6/22  下午06：45：09 WEI： 老闆…說明天中午各組待命在-有事！  75 2020/6/22 下午08：30：38 Liang～梁： 這幾天中午所有人員待命，如有狀況就前往內湖路二段235巷及麗山街兩處工地。  76 2020/6/22 下午08：31：01 JUN： 收到  77 2020/6/22 下午09：01：15 Liang～梁： 璞森晴 內湖路二段235巷 醍湖 麗山街105巷00號前  78 2020/6/23  下午12：20：23 WEI： 沒任務的…13：00到公司集合…支援  79 2020/6/23 下午04：29：00 Liang～梁： 幹部人員晚上7點吃飯。  80 2020/6/28 下午10：53：16 Liang～梁： 所有人從現在開始金哥的所有店都不要過去。  81 2020/7/9  下午01：55：30 Liang～梁： 所有人員趕到中山  82 2020/7/9  下午01：58：55 Liang～梁： 所有人員到公司待命。  83 2020/7/9  下午01：59：43 JUN： 不用過去了？  84 2020/7/9  下午02：39：20 志強： 敦化樓下剛有拖車  85 2020/7/9  下午02：40：12 未知： 來了4個皮條  86 2020/7/9  下午02：48：52 S： 先解散，他們人都散了！皮條直接在樓下駐守了  87 2020/7/11  下午10：32：24 Liang～梁： 下星期三，下午3點開會。  88 2020/7/15  下午09：43：53 修： 開會把全部人找來  89 2020/7/19  上午01：59：19 修： 全部人到ATT樓下  90 202/8/3  上午12：15：43 JUN： 搖頭、志強明天下午二點各帶一個人和我一起去處理事情  91 2020/8/8  上午12：32：47 修： 全體人待命  92 2020/8/8   上午12：33：10 修： 待會可能有狀況  93 2020/8/14 下午03：35：16 JUN： 現在有誰在  94 2020/8/14  下午03：35：28 JUN： 快回報  95 2020/8/14  下午03：35：46 JUN： 晶華  96 2020/8/14  下午03：36：15 Liang～梁： 有在公司的全部去俊哥那  97 2020/8/16  下午04：36：25 修： 星期一下午兩點開會，頭目來就好年輕人不要來。  98 2020/8/21  上午02：08：35 修： 阿翔這是幹部群組如果宏哥有狀況直接發在群組  99 2020/8/29  下午04：47：55 未知： 所有人5：45到公司（包含底的會員）  100 2020/8/29  下午04：53：23 未知： 所有的頭和年輕人都要到  101 2020/8/29  下午04：54：03 未知： 大家彼此電話通知  102 2020/8/29  下午04：54：08 未知： 不要遲到  103 2019/10/14 下午02：38：37 JUN： 老大，你回國了嗎 ①施俊吉與微信名稱「Monkey」（邵柏傑）對話。 ②本院卷四第371至375頁。  104 2019/10/14 下午02：38：54 Monkey： 嗯嗯  105 2019/10/22 上午02：14：53 JUN： 老大，沒關係！我自己吸收  106 2019/10/22 下午02：44：41 JUN： 是，老大！我知道了  107 2019/12/22 下午09：56：53 JUN： 老大，明天下午二點到北監嗎  108 2019/12/30 下午02：36：51 JUN： 老大，不是我不會處理事情！二邊各說各話，所以我剛才才都不講話！  109 2020/1/11 下午04：54：08 Monkey： 該去收錢了吧  110 2020/1/11 下午09：55：15 JUN： 我待會去收  111 2019/11/17 下午08：07：18 JUN： 大哥，寶哥叫我跟你說明天下午五點敦化開會，要你在群裡發布！你沒接電話我就直接發了！ ①施俊吉與微信名稱「修 」（林修伯 ）對話。 ②本院卷四第376至378頁。  112 2019/11/17 下午08：41：26 修： 好的  113 2020/5/28  下午05：18：56 修： 博哥：公司負責人姓名，負責人生辰八字，公司類別（從事哪方面）  114 2020/5/28 下午07：20：24 修： 和家  115 2020/6/4  下午05：42：23 JUN傳記載下列文字之圖片與林修伯 鉉幸鈺杰采湘 和和和和和和   經   公   紀   司  116 2020/6/4  下午05：42：40 JUN： 這六個！挑一個  117 2020/6/6   下午02：50：08 修： 真的希望你要把交接的事放心上  118 2020/6/6  上午02：52：09 JUN： 至於交接的事我會放在心上  119 2020/8/14下 午01：40：16  JUN： 老大，三點我需要到嗎？ ①施俊吉與微信名稱「Monkey」（邵柏傑）對話。 ②本院卷四第402至403頁。  120 2020/8/14  下午01：42：01  Monkey： 你有事嗎  121 2020/8/14  下午01：45：42 JUN： 是要去Fly公司領薪水！可以去完晶華在過去（五點前）  122 2020/8/14  下午01：46：59 Monkey： 那就來一下  123 2020/8/14 下午03：21：13 JUN： 老大，你們還沒到嗎  124 2020/8/14 下午03：38：00 JUN： 老大，我要處理人！在二樓  125 2020/8/14 下午05：51：15 Monkey： 處理好沒  126 2020/8/14 下午05：56：59 JUN： 快好了  127 2020/8/14 下午03：35：46 JUN： 晶華 ①施俊吉與微信AV群組相關人員之對話。 ②本院卷四第403至406頁。  128 2020/8/14 下午03：36：15 Liang～梁： 有在公司的全過去俊哥那  129 2020/8/14  下午03：36：33 S： 晶華酒店  130 2020/8/14  下午03：36：35 傑瑞： 在永和  131 2020/8/14  下午03：36：47 JUN： 永和不用  132 2020/8/14 下午03：37：24 WEI： 我這邊一台車的人  133 2020/8/14  下午03：40：34 傑瑞： 我剛好樣往中山區 沒關係 我先繞去晶華  134 2020/8/14  下午03：45：31 JUN： 到的先在側門一樓外面等   135 2020/8/14 下午03：45：46 JUN： 不要全部進來  136 2020/8/14 下午04：02：32 搖： 我到了 要不要進去  137 2020/8/14  下午04：03：13 JUN： 現在側門外面等一下  138 2020/8/14  下午04：13：13 搖： 我們另外4人在7-11  139 2020/8/14  下午04：13：27 JUN： 待命  140 2020/8/14 下午04：15：30 搖： 我在樓下側門門口等  141 2020/8/16 下午04：3625 修： 星期一下午兩點開會，頭目來就好輕人不要來。  142  施俊吉將A8所傳對話「願高抬貴手，雲淡風輕，了無痕跡」傳給林修伯 ①施俊吉與微信名稱「修 」（林修伯 ）對話。 ②本院卷四第408頁。 143 2020/8/22  上午02：03：56 JUN： 大哥，所以這件事沒搞頭了吧…  144 2020/8/22  上午02：13：49 修： 還是有機會，但要從長計議…  145 2019/5/15 下午08：38：43 上善若水： 剛剛打過去，他把我黑名單了 ①施俊吉與微信名稱「上善若水」即周士毅對話 。 ②本院卷四第419頁、第421頁、第422頁。  146 2019/5/15 下午08：42：20 JUN： 要用這種方式處理，那就讓他知道我是誰！  147  上善弱水轉貼： A8 小光，3/25的訊息我寫得很清楚，韓國業主的條件 3/28號在7-11碰面，我們談話不超過10分鐘，我有很清楚說我要去問客戶。 3/29號你一直催要資料，我還在問你是什麼意思，最后決定，請他親自來碰面，出來對接，比較透明 4/3號，你們就說跟我的認知不同，第一要用公司配合，流程也要寫出來，合約等等，不是用嘴巴說。 你們說的懲罰條款，當天才說，沒有人會也樣做事，也做不成。 你去翻訊息3/28在7-11，你那位朋友也不在。 前面的內容你都可以翻訊息 如果他們還有意見，請你約公司，把合約或是證據都拿出來。  148  上善弱水轉貼： A8 4/3號，你朋友直接恐嚇我，你也在現場很清楚。 你說我當別人面說，流程合約是不是頁要文字化，雙方簽約，我們中間人才有利益。請問我們有談到那一步驟嗎？ 小光3/29談的，既然你剛剛說，會轉達錯誤，4/3號是不是才要開始談新方式。 這件事你要跟你朋友說清楚  149  上善若水轉貼： A8 做生意是你情我願，沒有誰對誰錯，第一個沒有合約，沒有白字黑字，哪來的陳罰條款 請問要給什麼交代？ 生意要成有一定的步驟，不是說我口頭答應，這不是小錢，大家都清楚，對方也是口頭，我能相信嗎？ … 就是生意不成，沒有約的必要。  150 2019/5/15 下午11：56：56 上善若水： 剛剛他講完又把我拉黑了  151 2019/5/16 上午12：13：30  JUN： 沒關係！那就叫他躲好吧  152 2019/5/16 上午12：13：47 JUN： 要玩文字遊戲沒關係  

附錄：本案論罪科刑法條全文
組織犯罪防制條例第3條第1項
發起、主持、操縱或指揮犯罪組織者，處三年以上十年以下有期
徒刑，得併科新臺幣一億元以下罰金；參與者，處六月以上五年
以下有期徒刑，得併科新臺幣一千萬元以下罰金。但參與情節輕
微者，得減輕或免除其刑。具公務員或經選舉產生之公職人員之
身分，犯前項之罪者，加重其刑至二分之一。

槍砲彈藥刀械管制條例
第7條第4項
未經許可，持有、寄藏或意圖販賣而陳列第一項所列槍砲、彈藥
者，處五年以上有期徒刑，併科新臺幣一千萬元以下罰金。
12條第4項
未經許可，持有、寄藏或意圖販賣而陳列子彈者，處五年以下有
期徒刑，併科新臺幣三百萬元以下罰金。

刑法
第271條
殺人者，處死刑、無期徒刑或十年以上有期徒刑。
前項之未遂犯罰之。
預備犯第一項之罪者，處二年以下有期徒刑。
第302條第1項
私行拘禁或以其他非法方法，剝奪人之行動自由者，處五年以下
有期徒刑、拘役或九千元以下罰金。
第346條
意圖為自己或第三人不法之所有，以恐嚇使人將本人或第三人之
物交付者，處六月以上五年以下有期徒刑，得併科三萬元以下罰
金。
以前項方法得財產上不法之利益或使第三人得之者，亦同。
前二項之未遂犯罰之。
第347條
意圖勒贖而擄人者，處無期徒刑或七年以上有期徒刑。
因而致人於死者，處死刑、無期徒刑或十二年以上有期徒刑；致
重傷者，處無期徒刑或十年以上有期徒刑。
第一項之未遂犯罰之。
預備犯第一項之罪者，處二年以下有期徒刑。
犯第一項之罪，未經取贖而釋放被害人者，減輕其刑；取贖後而
釋放被害人者，得減輕其刑。